---
title: "Vergelijking stappen met slaap"
author: "Lucas"
output: html_document
---

## 1. Libraries laden

```{r libraries}
library(ggplot2)
library(dplyr)
library(patchwork)
```

---

## 2. Data inladen & voorbereiden

```{r data-laden}
data <- read.csv("C:\\Users\\Lucas\\Downloads\\combined_data.csv")
data$date <- as.Date(data$date)

# Slaap-relevante kolommen filteren
slaap_cols <- c("naam", "date", "total_steps",
                "average_sleep_heart_rate", "min_heart_rate",
                "sleep_score", "corrected_sleep_score",
                "sleep_duration_hours", "rem_sleep_minutes", "deep_sleep_minutes")
slaap_data <- data[complete.cases(data[, slaap_cols]), slaap_cols]

cat("Bruikbare datapunten: n =", nrow(slaap_data), "\n")
cat("Personen:", paste(unique(slaap_data$naam), collapse = ", "), "\n")
```

---

## 3. Statistieken

```{r statistieken}
slaap_data %>%
  group_by(naam) %>%
  summarise(
    gem_stappen        = round(mean(total_steps), 0),
    gem_slaap_hr       = round(mean(average_sleep_heart_rate), 2),
    gem_min_hr         = round(mean(min_heart_rate), 2),
    gem_slaapscore     = round(mean(sleep_score), 2),
    gem_slaapduur_uur  = round(mean(sleep_duration_hours), 2),
    gem_rem_min        = round(mean(rem_sleep_minutes), 1),
    gem_diepe_slaap    = round(mean(deep_sleep_minutes), 1)
  ) %>%
  print()
```

---

## 4. Kleuren instellen

```{r kleuren}
person_colors <- c(
  "Robin"    = "#E05252",
  "Mohammed" = "#5285E0",
  "Lucas"    = "#52C452"
)
```

---

## 5. Analyse A — Stappen vs Gemiddelde Hartslagfrequentie tijdens slaap
```{r cor-slaap-hr}
slaap_data %>%
  group_by(naam) %>%
  summarise(
    R2 = round(summary(lm(average_sleep_heart_rate ~ total_steps))$r.squared, 3),
    p  = round(cor.test(total_steps, average_sleep_heart_rate)$p.value, 3)
  ) %>%
  print()
```

### Plot — per persoon

```{r plot-slaap-hr-robin, fig.width=8, fig.height=5}
ggplot(filter(slaap_data, naam == "Robin"),
       aes(x = total_steps, y = average_sleep_heart_rate)) +
  geom_point(size = 3.5, alpha = 0.8, color = person_colors["Robin"],
             fill = person_colors["Robin"]) +
  geom_smooth(method = "lm", alpha = 0.15,
              color = person_colors["Robin"], fill = person_colors["Robin"]) +
  labs(
    title = "Robin — Stappen vs Hartslag tijdens slaap",
    x     = "Stappen per dag",
    y     = "Gem. hartslag tijdens slaap (bpm)"
  ) +
  theme_minimal()
```

```{r plot-slaap-hr-mohammed, fig.width=8, fig.height=5}
ggplot(filter(slaap_data, naam == "Mohammed"),
       aes(x = total_steps, y = average_sleep_heart_rate)) +
  geom_point(size = 3.5, alpha = 0.8, color = person_colors["Mohammed"],
             fill = person_colors["Mohammed"]) +
  geom_smooth(method = "lm", alpha = 0.15,
              color = person_colors["Mohammed"], fill = person_colors["Mohammed"]) +
  labs(
    title = "Mohammed — Stappen vs Hartslag tijdens slaap",
    x     = "Stappen per dag",
    y     = "Gem. hartslag tijdens slaap (bpm)"
  ) +
  theme_minimal()
```

```{r plot-slaap-hr-lucas, fig.width=8, fig.height=5}
ggplot(filter(slaap_data, naam == "Lucas"),
       aes(x = total_steps, y = average_sleep_heart_rate)) +
  geom_point(size = 3.5, alpha = 0.8, color = person_colors["Lucas"],
             fill = person_colors["Lucas"]) +
  geom_smooth(method = "lm", alpha = 0.15,
              color = person_colors["Lucas"], fill = person_colors["Lucas"]) +
  labs(
    title = "Lucas — Stappen vs Hartslag tijdens slaap",
    x     = "Stappen per dag",
    y     = "Gem. hartslag tijdens slaap (bpm)"
  ) +
  theme_minimal()
```

### Plot — alle personen vergeleken

```{r plot-slaap-hr-combined, fig.width=8, fig.height=5}
ggplot(slaap_data, aes(x = total_steps, y = average_sleep_heart_rate,
                        color = naam, fill = naam)) +
  geom_point(size = 3.5, alpha = 0.8) +
  geom_smooth(method = "lm", alpha = 0.15) +
  scale_color_manual(values = person_colors, name = "Persoon") +
  scale_fill_manual(values  = person_colors, name = "Persoon") +
  labs(
    title = "Alle personen — Stappen vs Hartslag tijdens slaap",
    x     = "Stappen per dag",
    y     = "Gem. hartslag tijdens slaap (bpm)"
  ) +
  theme_minimal()
```

---

## 6. Analyse B — Stappen vs Minimale Hartslag (nacht)

> **Vraag:** Bereikt het hart een lagere rustpuls 's nachts op dagen met meer beweging?

### Correlatie

```{r cor-min-hr}
slaap_data %>%
  group_by(naam) %>%
  summarise(
    R2 = round(summary(lm(min_heart_rate ~ total_steps))$r.squared, 3),
    p  = round(cor.test(total_steps, min_heart_rate)$p.value, 3)
  ) %>%
  print()
```

### Plot — per persoon

```{r plot-min-hr-robin, fig.width=8, fig.height=5}
ggplot(filter(slaap_data, naam == "Robin"),
       aes(x = total_steps, y = min_heart_rate)) +
  geom_point(size = 3.5, alpha = 0.8, color = person_colors["Robin"],
             fill = person_colors["Robin"]) +
  geom_smooth(method = "lm", alpha = 0.15,
              color = person_colors["Robin"], fill = person_colors["Robin"]) +
  labs(
    title = "Robin — Stappen vs Minimale hartslag (nacht)",
    x     = "Stappen per dag",
    y     = "Minimale hartslag (bpm)"
  ) +
  theme_minimal()
```

```{r plot-min-hr-mohammed, fig.width=8, fig.height=5}
ggplot(filter(slaap_data, naam == "Mohammed"),
       aes(x = total_steps, y = min_heart_rate)) +
  geom_point(size = 3.5, alpha = 0.8, color = person_colors["Mohammed"],
             fill = person_colors["Mohammed"]) +
  geom_smooth(method = "lm", alpha = 0.15,
              color = person_colors["Mohammed"], fill = person_colors["Mohammed"]) +
  labs(
    title = "Mohammed — Stappen vs Minimale hartslag (nacht)",
    x     = "Stappen per dag",
    y     = "Minimale hartslag (bpm)"
  ) +
  theme_minimal()
```

```{r plot-min-hr-lucas, fig.width=8, fig.height=5}
ggplot(filter(slaap_data, naam == "Lucas"),
       aes(x = total_steps, y = min_heart_rate)) +
  geom_point(size = 3.5, alpha = 0.8, color = person_colors["Lucas"],
             fill = person_colors["Lucas"]) +
  geom_smooth(method = "lm", alpha = 0.15,
              color = person_colors["Lucas"], fill = person_colors["Lucas"]) +
  labs(
    title = "Lucas — Stappen vs Minimale hartslag (nacht)",
    x     = "Stappen per dag",
    y     = "Minimale hartslag (bpm)"
  ) +
  theme_minimal()
```

### Plot — alle personen vergeleken

```{r plot-min-hr-combined, fig.width=8, fig.height=5}
ggplot(slaap_data, aes(x = total_steps, y = min_heart_rate,
                        color = naam, fill = naam)) +
  geom_point(size = 3.5, alpha = 0.8) +
  geom_smooth(method = "lm", alpha = 0.15) +
  scale_color_manual(values = person_colors, name = "Persoon") +
  scale_fill_manual(values  = person_colors, name = "Persoon") +
  labs(
    title = "Alle personen — Stappen vs Minimale hartslag (nacht)",
    x     = "Stappen per dag",
    y     = "Minimale hartslag (bpm)"
  ) +
  theme_minimal()
```

---

## 7. Analyse C — Stappen vs Slaapscore

```{r cor-slaapscore}
slaap_data %>%
  group_by(naam) %>%
  summarise(
    R2 = round(summary(lm(sleep_score ~ total_steps))$r.squared, 3),
    p  = round(cor.test(total_steps, sleep_score)$p.value, 3)
  ) %>%
  print()
```

### Plot — per persoon

```{r plot-score-robin, fig.width=8, fig.height=5}
ggplot(filter(slaap_data, naam == "Robin"),
       aes(x = total_steps, y = sleep_score)) +
  geom_point(size = 3.5, alpha = 0.8, color = person_colors["Robin"],
             fill = person_colors["Robin"]) +
  geom_smooth(method = "lm", alpha = 0.15,
              color = person_colors["Robin"], fill = person_colors["Robin"]) +
  labs(
    title = "Robin — Stappen vs Slaapscore",
    x     = "Stappen per dag",
    y     = "Slaapscore"
  ) +
  theme_minimal()
```

```{r plot-score-mohammed, fig.width=8, fig.height=5}
ggplot(filter(slaap_data, naam == "Mohammed"),
       aes(x = total_steps, y = sleep_score)) +
  geom_point(size = 3.5, alpha = 0.8, color = person_colors["Mohammed"],
             fill = person_colors["Mohammed"]) +
  geom_smooth(method = "lm", alpha = 0.15,
              color = person_colors["Mohammed"], fill = person_colors["Mohammed"]) +
  labs(
    title = "Mohammed — Stappen vs Slaapscore",
    x     = "Stappen per dag",
    y     = "Slaapscore"
  ) +
  theme_minimal()
```

```{r plot-score-lucas, fig.width=8, fig.height=5}
ggplot(filter(slaap_data, naam == "Lucas"),
       aes(x = total_steps, y = sleep_score)) +
  geom_point(size = 3.5, alpha = 0.8, color = person_colors["Lucas"],
             fill = person_colors["Lucas"]) +
  geom_smooth(method = "lm", alpha = 0.15,
              color = person_colors["Lucas"], fill = person_colors["Lucas"]) +
  labs(
    title = "Lucas — Stappen vs Slaapscore",
    x     = "Stappen per dag",
    y     = "Slaapscore"
  ) +
  theme_minimal()
```

### Plot — alle personen vergeleken

```{r plot-score-combined, fig.width=8, fig.height=5}
ggplot(slaap_data, aes(x = total_steps, y = sleep_score,
                        color = naam, fill = naam)) +
  geom_point(size = 3.5, alpha = 0.8) +
  geom_smooth(method = "lm", alpha = 0.15) +
  scale_color_manual(values = person_colors, name = "Persoon") +
  scale_fill_manual(values  = person_colors, name = "Persoon") +
  labs(
    title = "Alle personen — Stappen vs Slaapscore",
    x     = "Stappen per dag",
    y     = "Slaapscore"
  ) +
  theme_minimal()
```


