---
title: "Slaapscore vs Hartslag — Analyse"
author: "Robin Offringa"
output: html_document
---





## Inleiding

In deze analyse kijk ik naar de samenhang tussen slaap, hartslag, stappen, calorieën en stressmanagement. Ik gebruik daarbij simpele grafieken en lineaire regressie om patronen te vergelijken tussen personen en binnen personen.
Ook bereken ik van alle gebruikte variabelen de p waarden en de R²-waarden van de regressies, zodat we kunnen zien welke factoren het meest samenhangen met slaapkwaliteit en hartslag tijdens slaap.

## Toelichting analysekeuzes

### Waarom lineaire regressie?

In deze analyse gebruik ik lineaire regressiemodellen om te kijken hoe slaap, hartslag en leefstijl samenhangen.

Deze keuze maak ik omdat:

- de meeste variabelen continu zijn, zoals slaapduur, hartslag, REM-slaap, stappen en calorieën;
- slaapkwaliteit niet door één factor wordt bepaald, waardoor ik met een meervoudig model het effect van één variabele kan bekijken terwijl ik corrigeer voor de andere;
- lineaire modellen makkelijk te interpreteren zijn en goed passen bij een exploratieve analyse.

Ik heb grafieken per persoon gemaakt en een gecombineerde grafiek met alle drie personen.

### Waarom een gecorrigeerde slaapscore?

De standaard Fitbit-slaapscore hangt sterk samen met hoe lang iemand slaapt. Daardoor kan een lange nacht automatisch een hoge score krijgen, ook als de slaapkwaliteit minder goed was.
Om slaapkwaliteit eerlijker te vergelijken tussen nachten, gebruik ik een gecorrigeerde slaapscore. Deze score corrigeert de oorspronkelijke slaapscore voor slaapduur, zodat niet alleen hoe lang maar vooral hoe goed iemand slaapt wordt meegenomen.

### Hoe is de gecorrigeerde slaapscore berekend?

De berekening:

- de gemeten slaapduur wordt begrensd tussen 6 en 9 uur;
- de begrensde slaapduur wordt gedeeld door 8 uur.
- de originele slaapscore wordt gedeeld door deze factor.

Dus: slaapfactor = effectieve slaapduur / 8 en gecorrigeerde slaapscore = slaapscore / slaapfactor.

Hierdoor:

- worden korte maar goede nachten minder slecht beoordeeld;
- krijgen lange nachten niet automatisch een hogere score.

## 1. Libraries laden

```{r}
library(ggplot2)
```

---

## 2. Data inladen

```{r}
df_all <- read.csv("analysis/data/combined_data/combined_data.csv")
```

---


## 3. Statistieken

```{r}
cat("--- Gemiddelde Slaapscore per persoon ---\n")
aggregate(sleep_score ~ naam, data = df_all, FUN = mean)

cat("\n--- Gemiddelde Hartslag per persoon ---\n")
aggregate(average_heart_rate ~ naam, data = df_all, FUN = mean)

cat("\n--- Gemiddelde Stappen per persoon ---\n")
aggregate(total_steps ~ naam, data = df_all, FUN = mean)
```

## Meervoudige Lineaire Regressie — Gecorrigeerde Slaapscore

```{r}
df_all$last_food <- as.factor(df_all$last_food)
```
```{r}
model_sleep <- lm(corrected_sleep_score ~ sleep_duration_hours + 
                    rem_sleep_minutes + 
                    deep_sleep_minutes + 
                    stress_management_score + 
                    calories_burned + 
                    time_between_phone_used_and_sleep_hours + 
                    time_between_last_food_and_sleep_hours + 
                    last_food, 
                  data = df_all)

summary(model_sleep)
```

## Meervoudige Lineaire Regressie — Gemiddelde Slaaphartslag

Omdat de slaaptijden van de Fitbit niet accuraat zijn, kijken we hier naar de gemiddelde hartslag tijdens slaap, in plaats van de slaapscore.

```{r}
model_hr <- lm(average_sleep_heart_rate ~ sleep_duration_hours + 
                 rem_sleep_minutes + 
                 deep_sleep_minutes + 
                 stress_management_score + 
                 calories_burned + 
                 time_between_phone_used_and_sleep_hours + 
                 time_between_last_food_and_sleep_hours + 
                 last_food, 
               data = df_all)

summary(model_hr)
```

De variabelen met de laagste p-waarden in dit model (dus die het dichtst bij statistische significantie komen) zijn `calories_burned` en daarna slaapfase-variabelen zoals `rem_sleep_minutes` en `deep_sleep_minutes`.

Waarom dat waarschijnlijk zo is:
- De p-waarden zijn allemaal groter dan 0.05, dus er is geen goed statistisch bewijs voor een effect in deze dataset. De reden dat `calories_burned` relatief laag staat, kan komen door een relatie met hartslag of doordat die variabele minder ruis heeft dan andere metingen.
- Mogelijke oorzaken voor lage significantie zijn onder anderen: Een kleine steekproef, veel natuurlijke variatie tussen nachten en personen, meetfouten in Fitbit-data, veel andere factoren die niet gemeten zijn die de slaapkwaliteit ook kunnen beinvloeden en correlatie tussen voorspellers die het moeilijk maakt om individuele effecten precies te schatten.
- Wellicht met meer data of een grotere steekproef zouden sommige van deze factoren wel significant kunnen worden, maar op dit moment is er geen sterk bewijs voor een duidelijk effect van deze variabelen op de gemiddelde hartslag tijdens slaap in deze dataset.

## Verschil tussen de twee modellen

- Richting en grootte verschillen soms: bijvoorbeeld `calories_burned` heeft in het slaapscore-model een negatieve coëfficiënt (≈ -0.0058, p≈0.07) en komt daarmee het dichtst bij significantie — dit suggereert een zwak negatief verband, maar is niet overtuigend.
- `deep_sleep_minutes` heeft in beide modellen een kleine negatieve coëfficiënt (iets sterker bij hartslag), wat consistent kan zijn in richting maar statistisch niet bevestigend.
- `time_between_phone_used_and_sleep_hours` heeft een negatieve coëfficiënt voor hartslag en een positieve voor slaapscore; dat is niet tegenstrijdig als je bedenkt dat meer uren tussen telefoongebruik en slaap (dus eerder stoppen met telefoon) wél kan samenhangen met een lagere nachtelijke hartslag en een iets hogere slaapscore — maar beide effecten zijn niet-significant.

Praktische aanbeveling voor de tekst in je paper: rapporteer deze richtingen en relatieve groottes als observaties ("indicatief"), vermeld duidelijk dat geen enkel effect statistisch significant was, en adviseer meer data of gerichte vervolgstudies om deze patronen verder te testen.
```

## R² per variabele

```{r}
predictors <- c(
  "sleep_duration_hours",
  "rem_sleep_minutes",
  "deep_sleep_minutes",
  "stress_management_score",
  "calories_burned",
  "time_between_phone_used_and_sleep_hours",
  "time_between_last_food_and_sleep_hours",
  "last_food"
)

calc_r2 <- function(outcome, predictor, data) {
  summary(lm(reformulate(predictor, response = outcome), data = data))$r.squared
}

r2_overview <- data.frame(
  variable = predictors,
  r2_corrected_sleep_score = sapply(predictors, calc_r2, outcome = "corrected_sleep_score", data = df_all),
  r2_average_sleep_heart_rate = sapply(predictors, calc_r2, outcome = "average_sleep_heart_rate", data = df_all)
)

r2_overview
```


## 4. Correlatie gecorrigeerde slaapscore vs hartslag

```{r}
ggplot(df_all, aes(x = average_heart_rate, y = corrected_sleep_score, color = naam)) +
  geom_point(size = 3, alpha = 0.7) +
  geom_smooth(method = "lm", color = "red", se = TRUE) + # se = TRUE voor de grijze vlakken
  facet_wrap(~ naam) + # Dit zet ze netjes naast elkaar
  scale_color_manual(values = c("Robin" = "steelblue", "Mohammed" = "darkorange", "Lucas" = "forestgreen")) +
  labs(title = "Gecorrigeerde Slaapscore vs Gemiddelde Hartslag (Individuele Trends)",
       x = "Gemiddelde hartslag (bpm)",
       y = "Gecorrigeerde Slaapscore") +
  theme_minimal() +
  theme(legend.position = "none") # Legenda is hier overbodig door de titels boven de panelen
```

```{r}
ggplot(df_all, aes(x = average_heart_rate, y = corrected_sleep_score, color = naam)) +
  geom_point(size = 3, alpha = 0.7) +
  geom_smooth(method = "lm", se = FALSE) + # se = FALSE haalt de chaos van de grijze vlakken weg
  scale_color_manual(values = c("Robin" = "steelblue", "Mohammed" = "darkorange", "Lucas" = "forestgreen")) +
  labs(title = "Gecorrigeerde Slaapscore vs Gemiddelde Hartslag (Directe Vergelijking)",
       x = "Gemiddelde hartslag (bpm)",
       y = "Gecorrigeerde Slaapscore",
       color = "Persoon") +
  theme_minimal() +
  theme(legend.position = "right") # Legenda aan de rechterkant om de kleuren te onderscheiden
```

## 4. Correlatie Gemiddelde hartslag slaap vs hartslag overdag

```{r}
ggplot(df_all, aes(x = average_heart_rate, y = average_sleep_heart_rate, color = naam)) +
  geom_point(size = 3, alpha = 0.7) +
  geom_smooth(method = "lm", color = "red", se = TRUE) + # se = TRUE voor de grijze vlakken
  facet_wrap(~ naam) + # Dit zet ze netjes naast elkaar
  scale_color_manual(values = c("Robin" = "steelblue", "Mohammed" = "darkorange", "Lucas" = "forestgreen")) +
  labs(title = "Gemiddelde Hartslag slaap vs Hartslag overdag (Individuele Trends)",
       x = "Gemiddelde hartslag (bpm)",
       y = "Gemiddelde Hartslag Slaap") +
  theme_minimal() +
  theme(legend.position = "none") # Legenda is hier overbodig door de titels boven de panelen
```

```{r}
ggplot(df_all, aes(x = average_heart_rate, y = average_sleep_heart_rate, color = naam)) +
  geom_point(size = 3, alpha = 0.7) +
  geom_smooth(method = "lm", se = FALSE) + # se = FALSE haalt de chaos van de grijze vlakken weg
  scale_color_manual(values = c("Robin" = "steelblue", "Mohammed" = "darkorange", "Lucas" = "forestgreen")) +
  labs(title = "Gemiddelde Hartslag slaap vs Hartslag overdag (Directe Vergelijking)",
       x = "Gemiddelde hartslag (bpm)",
       y = "Gemiddelde Hartslag Slaap",
       color = "Persoon") +
  theme_minimal() +
  theme(legend.position = "right") # Legenda aan de rechterkant om de kleuren te onderscheiden
```



## Correlatie gecorrigeerde slaapscore vs stappen

```{r}
ggplot(df_all, aes(x = total_steps, y = corrected_sleep_score, color = naam)) +
  geom_point(size = 3, alpha = 0.7) +
  geom_smooth(method = "lm", color = "red", se = TRUE) + # se = TRUE voor de grijze vlakken
  facet_wrap(~ naam) + # Dit zet ze netjes naast elkaar
  scale_color_manual(values = c("Robin" = "steelblue", "Mohammed" = "darkorange", "Lucas" = "forestgreen")) +
  labs(title = "Gecorrigeerde Slaapscore vs Stappen per dag (Individuele Trends)",
       x = "Stappen per dag",
       y = "Gecorrigeerde Slaapscore") +
  theme_minimal() +
  theme(legend.position = "none") # Legenda is overbodig door de titels boven de panelen
```
```{r}
ggplot(df_all, aes(x = total_steps, y = corrected_sleep_score, color = naam)) +
  geom_point(size = 3, alpha = 0.7) +
  geom_smooth(method = "lm", se = FALSE) + # se = FALSE haalt de chaos van de grijze vlakken weg
  scale_color_manual(values = c("Robin" = "steelblue", "Mohammed" = "darkorange", "Lucas" = "forestgreen")) +
  labs(title = "Gecorrigeerde Slaapscore vs Stappen per dag (Directe Vergelijking)",
       x = "Stappen per dag",
       y = "Gecorrigeerde Slaapscore",
       color = "Persoon") +
  theme_minimal() +
  theme(legend.position = "right") # Legenda aan de rechterkant om de kleuren te onderscheiden
```


## Correlatie gemiddelde hartslag slaap vs stappen

```{r}
ggplot(df_all, aes(x = total_steps, y = average_sleep_heart_rate, color = naam)) +
  geom_point(size = 3, alpha = 0.7) +
  geom_smooth(method = "lm", color = "red", se = TRUE) + # se = TRUE voor de grijze vlakken
  facet_wrap(~ naam) + # Dit zet ze netjes naast elkaar
  scale_color_manual(values = c("Robin" = "steelblue", "Mohammed" = "darkorange", "Lucas" = "forestgreen")) +
  labs(title = "Gemiddelde Hartslag Slaap vs Stappen per dag (Individuele Trends)",
       x = "Stappen per dag",
       y = "Gemiddelde Hartslag Slaap") +
  theme_minimal() +
  theme(legend.position = "none") # Legenda is overbodig door de titels boven de panelen
```
```{r}
ggplot(df_all, aes(x = total_steps, y = average_sleep_heart_rate, color = naam)) +
  geom_point(size = 3, alpha = 0.7) +
  geom_smooth(method = "lm", se = FALSE) + # se = FALSE haalt de chaos van de grijze vlakken weg
  scale_color_manual(values = c("Robin" = "steelblue", "Mohammed" = "darkorange", "Lucas" = "forestgreen")) +
  labs(title = "Gemiddelde Hartslag Slaap vs Stappen per dag (Directe Vergelijking)",
       x = "Stappen per dag",
       y = "Gemiddelde Hartslag Slaap",
       color = "Persoon") +
  theme_minimal() +
  theme(legend.position = "right") # Legenda aan de rechterkant om de kleuren te onderscheiden
```

## Correlatie gecorrigeerde slaapscore vs calorieën

```{r}
ggplot(df_all, aes(x = calories_burned, y = corrected_sleep_score, color = naam)) +
  geom_point(size = 3, alpha = 0.7) +
  geom_smooth(method = "lm", color = "red", se = TRUE) + # se = TRUE voor de grijze vlakken
  facet_wrap(~ naam) + # Dit zet ze netjes naast elkaar
  scale_color_manual(values = c("Robin" = "steelblue", "Mohammed" = "darkorange", "Lucas" = "forestgreen")) +
  labs(title = "Gecorrigeerde Slaapscore vs Verbrande Calorieën (Individuele Trends)",
       x = "Verbrande calorieën (kcal)",
       y = "Gecorrigeerde Slaapscore") +
  theme_minimal() +
  theme(legend.position = "none") # Legenda is overbodig door de titels boven de panelen
```
```{r}
ggplot(df_all, aes(x = calories_burned, y = corrected_sleep_score, color = naam)) +
  geom_point(size = 3, alpha = 0.7) +
  geom_smooth(method = "lm", se = FALSE) + # se = FALSE haalt de chaos van de grijze vlakken weg
  scale_color_manual(values = c("Robin" = "steelblue", "Mohammed" = "darkorange", "Lucas" = "forestgreen")) +
  labs(title = "Gecorrigeerde Slaapscore vs Verbrande Calorieën (Directe Vergelijking)",
       x = "Verbrande calorieën (kcal)",
       y = "Gecorrigeerde Slaapscore",
       color = "Persoon") +
  theme_minimal() +
  theme(legend.position = "right") # Legenda aan de rechterkant om de kleuren te onderscheiden
```

## Correlatie gemiddelde hartslag slaap vs calorieën

```{r}
ggplot(df_all, aes(x = calories_burned, y = average_sleep_heart_rate, color = naam)) +
  geom_point(size = 3, alpha = 0.7) +
  geom_smooth(method = "lm", color = "red", se = TRUE) + # se = TRUE voor de grijze vlakken
  facet_wrap(~ naam) + # Dit zet ze netjes naast elkaar
  scale_color_manual(values = c("Robin" = "steelblue", "Mohammed" = "darkorange", "Lucas" = "forestgreen")) +
  labs(title = "Gemiddelde Hartslag Slaap vs Verbrande Calorieën (Individuele Trends)",
       x = "Verbrande calorieën (kcal)",
       y = "Gemiddelde Hartslag Slaap") +
  theme_minimal() +
  theme(legend.position = "none") # Legenda is overbodig door de titels boven de panelen
```
```{r}
ggplot(df_all, aes(x = calories_burned, y = average_sleep_heart_rate, color = naam)) +
  geom_point(size = 3, alpha = 0.7) +
  geom_smooth(method = "lm", se = FALSE) + # se = FALSE haalt de chaos van de grijze vlakken weg
  scale_color_manual(values = c("Robin" = "steelblue", "Mohammed" = "darkorange", "Lucas" = "forestgreen")) +
  labs(title = "Gemiddelde Hartslag Slaap vs Verbrande Calorieën (Directe Vergelijking)",
       x = "Verbrande calorieën (kcal)",
       y = "Gemiddelde Hartslag Slaap",
       color = "Persoon") +
  theme_minimal() +
  theme(legend.position = "right") # Legenda aan de rechterkant om de kleuren te onderscheiden
```

## 6. Correlatie stressmanagementscore vs slaapscore

```{r}
ggplot(df_all, aes(x = stress_management_score, y = sleep_score, color = naam)) +
  geom_point(size = 3, alpha = 0.7) +
  geom_smooth(method = "lm", color = "red", se = TRUE) + # se = TRUE voor de grijze vlakken
  facet_wrap(~ naam) + # Dit zet ze netjes naast elkaar
  scale_color_manual(values = c("Robin" = "steelblue", "Mohammed" = "darkorange", "Lucas" = "forestgreen")) +
  labs(title = "Slaapscore vs Stressmanagementscore (Individuele Trends)",
       x = "Stressmanagementscore",
       y = "Slaapscore") +
  theme_minimal() +
  theme(legend.position = "none") # Legenda is overbodig door de titels boven de panelen
```

```{r}
ggplot(df_all, aes(x = stress_management_score, y = sleep_score, color = naam)) +
  geom_point(size = 3, alpha = 0.7) +
  geom_smooth(method = "lm", se = FALSE) + # se = FALSE haalt de chaos van de grijze vlakken weg
  scale_color_manual(values = c("Robin" = "steelblue", "Mohammed" = "darkorange", "Lucas" = "forestgreen")) +
  labs(title = "Slaapscore vs Stressmanagementscore (Directe Vergelijking)",
       x = "Stressmanagementscore",
       y = "Slaapscore",
       color = "Persoon") +
  theme_minimal() +
  theme(legend.position = "right") # Legenda aan de rechterkant om de kleuren te onderscheiden
```

## Correlatie stressmanagementscore vs gecorrigeerde slaapscore

```{r}
ggplot(df_all, aes(x = stress_management_score, y = corrected_sleep_score, color = naam)) +
  geom_point(size = 3, alpha = 0.7) +
  geom_smooth(method = "lm", color = "red", se = TRUE) + # se = TRUE voor de grijze vlakken
  facet_wrap(~ naam) + # Dit zet ze netjes naast elkaar
  scale_color_manual(values = c("Robin" = "steelblue", "Mohammed" = "darkorange", "Lucas" = "forestgreen")) +
  labs(title = "Gecorrigeerde Slaapscore vs Stressmanagementscore (Individuele Trends)",
       x = "Stressmanagementscore",
       y = "Gecorrigeerde Slaapscore") +
  theme_minimal() +
  theme(legend.position = "none") # Legenda is overbodig door de titels boven de panelen
```

```{r}
ggplot(df_all, aes(x = stress_management_score, y = corrected_sleep_score, color = naam)) +
  geom_point(size = 3, alpha = 0.7) +
  geom_smooth(method = "lm", se = FALSE) + # se = FALSE haalt de chaos van de grijze vlakken weg
  scale_color_manual(values = c("Robin" = "steelblue", "Mohammed" = "darkorange", "Lucas" = "forestgreen")) +
  labs(title = "Gecorrigeerde Slaapscore vs Stressmanagementscore (Directe Vergelijking)",
       x = "Stressmanagementscore",
       y = "Gecorrigeerde Slaapscore",
       color = "Persoon") +
  theme_minimal() +
  theme(legend.position = "right") # Legenda aan de rechterkant om de kleuren te onderscheiden
```

## Correlatie gemiddelde hartslag slaap vs calorieën

```{r}
ggplot(df_all, aes(x = calories_burned, y = average_sleep_heart_rate, color = naam)) +
  geom_point(size = 3, alpha = 0.7) +
  geom_smooth(method = "lm", color = "red", se = TRUE) + # se = TRUE voor de grijze vlakken
  facet_wrap(~ naam) + # Dit zet ze netjes naast elkaar
  scale_color_manual(values = c("Robin" = "steelblue", "Mohammed" = "darkorange", "Lucas" = "forestgreen")) +
  labs(title = "Gemiddelde Hartslag Slaap vs Verbrande Calorieën (Individuele Trends)",
       x = "Verbrande calorieën (kcal)",
       y = "Gemiddelde Hartslag Slaap") +
  theme_minimal() +
  theme(legend.position = "none") # Legenda is overbodig door de titels boven de panelen
```

```{r}
ggplot(df_all, aes(x = calories_burned, y = average_sleep_heart_rate, color = naam)) +
  geom_point(size = 3, alpha = 0.7) +
  geom_smooth(method = "lm", se = FALSE) + # se = FALSE haalt de chaos van de grijze vlakken weg
  scale_color_manual(values = c("Robin" = "steelblue", "Mohammed" = "darkorange", "Lucas" = "forestgreen")) +
  labs(title = "Gemiddelde Hartslag Slaap vs Verbrande Calorieën (Directe Vergelijking)",
       x = "Verbrande calorieën (kcal)",
       y = "Gemiddelde Hartslag Slaap",
       color = "Persoon") +
  theme_minimal() +
  theme(legend.position = "right") # Legenda aan de rechterkant om de kleuren te onderscheiden
```

## Correlatie gemiddelde hartslag slaap vs stressmanagementscore

```{r}
ggplot(df_all, aes(x = stress_management_score, y = average_sleep_heart_rate, color = naam)) +
  geom_point(size = 3, alpha = 0.7) +
  geom_smooth(method = "lm", color = "red", se = TRUE) + # se = TRUE voor de grijze vlakken
  facet_wrap(~ naam) + # Dit zet ze netjes naast elkaar
  scale_color_manual(values = c("Robin" = "steelblue", "Mohammed" = "darkorange", "Lucas" = "forestgreen")) +
  labs(title = "Gemiddelde Hartslag Slaap vs Stressmanagementscore (Individuele Trends)",
       x = "Stressmanagementscore",
       y = "Gemiddelde Hartslag Slaap") +
  theme_minimal() +
  theme(legend.position = "none") # Legenda is overbodig door de titels boven de panelen
```

```{r}
ggplot(df_all, aes(x = stress_management_score, y = average_sleep_heart_rate, color = naam)) +
  geom_point(size = 3, alpha = 0.7) +
  geom_smooth(method = "lm", se = FALSE) + # se = FALSE haalt de chaos van de grijze vlakken weg
  scale_color_manual(values = c("Robin" = "steelblue", "Mohammed" = "darkorange", "Lucas" = "forestgreen")) +
  labs(title = "Gemiddelde Hartslag Slaap vs Stressmanagementscore (Directe Vergelijking)",
       x = "Stressmanagementscore",
       y = "Gemiddelde Hartslag Slaap",
       color = "Persoon") +
  theme_minimal() +
  theme(legend.position = "right") # Legenda aan de rechterkant om de kleuren te onderscheiden
```
---


## 12. Vergelijking — Gemiddelde slaapscore per persoon

```{r}
# Bereken het gemiddelde per persoon
scores_agg <- aggregate(sleep_score ~ naam, data = df_all, FUN = mean)

barplot(scores_agg$sleep_score,
        names.arg = scores_agg$naam,
        col       = c("forestgreen", "darkorange", "steelblue"), # Volgorde: Lucas, Mohammed, Robin
        main      = "Gemiddelde slaapscore per persoon",
        ylab      = "Slaapscore",
        ylim      = c(0, 100))
```

## 13. Vergelijking — Gemiddelde hartslag per persoon

```{r}
hr_agg <- aggregate(average_heart_rate ~ naam, data = df_all, FUN = mean)

barplot(hr_agg$average_heart_rate,
        names.arg = hr_agg$naam,
        col       = c("forestgreen", "darkorange", "steelblue"), # Volgorde: Lucas, Mohammed, Robin
        main      = "Gemiddelde hartslag per persoon",
        ylab      = "Hartslag (bpm)",
        ylim      = c(0, 120))
```
