---
title: "Verhouding REM-slaap met slaapscore / hartslag"
author: "Lucas"
output: html_document
---

## 1. Libraries laden

```{r libraries}
library(ggplot2)
library(dplyr)
library(patchwork)
```

---

## 2. Data inladen & voorbereiden

```{r data-laden}
data <- read.csv("C:\\Users\\Lucas\\Downloads\\combined_data.csv")
data$date <- as.Date(data$date)

analyse_cols <- c("naam", "date", "rem_sleep_minutes",
                  "sleep_score", "average_sleep_heart_rate", "min_heart_rate")
analyse_data <- data[complete.cases(data[, analyse_cols]), analyse_cols]

cat("Bruikbare datapunten: n =", nrow(analyse_data), "\n")
cat("Personen:", paste(unique(analyse_data$naam), collapse = ", "), "\n")
```

---

## 3. Statistieken

```{r statistieken}
analyse_data %>%
  group_by(naam) %>%
  summarise(
    gem_rem_min        = round(mean(rem_sleep_minutes), 1),
    sd_rem_min         = round(sd(rem_sleep_minutes), 1),
    gem_slaapscore     = round(mean(sleep_score), 2),
    sd_slaapscore      = round(sd(sleep_score), 2),
    gem_slaap_hr       = round(mean(average_sleep_heart_rate), 2),
    sd_slaap_hr        = round(sd(average_sleep_heart_rate), 2),
    gem_min_hr         = round(mean(min_heart_rate), 2),
    sd_min_hr          = round(sd(min_heart_rate), 2)
  ) %>%
  print()
```

---

## 4. Kleuren instellen

```{r kleuren}
person_colors <- c(
  "Robin"    = "#E05252",
  "Mohammed" = "#5285E0",
  "Lucas"    = "#52C452"
)
```

---

## 5. Analyse A — REM-slaap vs Slaapscore

### Correlatie

```{r cor-slaapscore}
analyse_data %>%
  group_by(naam) %>%
  summarise(
    R2 = round(summary(lm(sleep_score ~ rem_sleep_minutes))$r.squared, 3),
    p  = round(cor.test(rem_sleep_minutes, sleep_score)$p.value, 3)
  ) %>%
  print()
```

### Plot — per persoon

```{r plot-score-robin, fig.width=8, fig.height=5}
ggplot(filter(analyse_data, naam == "Robin"),
       aes(x = rem_sleep_minutes, y = sleep_score)) +
  geom_point(size = 3.5, alpha = 0.8, color = person_colors["Robin"],
             fill = person_colors["Robin"]) +
  geom_smooth(method = "lm", alpha = 0.15,
              color = person_colors["Robin"], fill = person_colors["Robin"]) +
  labs(
    title = "Robin — REM-slaap vs Slaapscore",
    x     = "REM-slaap (minuten)",
    y     = "Slaapscore"
  ) +
  theme_minimal()
```

```{r plot-score-mohammed, fig.width=8, fig.height=5}
ggplot(filter(analyse_data, naam == "Mohammed"),
       aes(x = rem_sleep_minutes, y = sleep_score)) +
  geom_point(size = 3.5, alpha = 0.8, color = person_colors["Mohammed"],
             fill = person_colors["Mohammed"]) +
  geom_smooth(method = "lm", alpha = 0.15,
              color = person_colors["Mohammed"], fill = person_colors["Mohammed"]) +
  labs(
    title = "Mohammed — REM-slaap vs Slaapscore",
    x     = "REM-slaap (minuten)",
    y     = "Slaapscore"
  ) +
  theme_minimal()
```

```{r plot-score-lucas, fig.width=8, fig.height=5}
ggplot(filter(analyse_data, naam == "Lucas"),
       aes(x = rem_sleep_minutes, y = sleep_score)) +
  geom_point(size = 3.5, alpha = 0.8, color = person_colors["Lucas"],
             fill = person_colors["Lucas"]) +
  geom_smooth(method = "lm", alpha = 0.15,
              color = person_colors["Lucas"], fill = person_colors["Lucas"]) +
  labs(
    title = "Lucas — REM-slaap vs Slaapscore",
    x     = "REM-slaap (minuten)",
    y     = "Slaapscore"
  ) +
  theme_minimal()
```

### Plot — alle personen vergeleken

```{r plot-score-combined, fig.width=8, fig.height=5}
ggplot(analyse_data, aes(x = rem_sleep_minutes, y = sleep_score,
                          color = naam, fill = naam)) +
  geom_point(size = 3.5, alpha = 0.8) +
  geom_smooth(method = "lm", alpha = 0.15) +
  scale_color_manual(values = person_colors, name = "Persoon") +
  scale_fill_manual(values  = person_colors, name = "Persoon") +
  labs(
    title = "Alle personen — REM-slaap vs Slaapscore",
    x     = "REM-slaap (minuten)",
    y     = "Slaapscore"
  ) +
  theme_minimal()
```

---

## 6. Analyse B — REM-slaap vs Gemiddelde hartslag tijdens slaap

### Correlatie

```{r cor-slaap-hr}
analyse_data %>%
  group_by(naam) %>%
  summarise(
    R2 = round(summary(lm(average_sleep_heart_rate ~ rem_sleep_minutes))$r.squared, 3),
    p  = round(cor.test(rem_sleep_minutes, average_sleep_heart_rate)$p.value, 3)
  ) %>%
  print()
```

### Plot — per persoon

```{r plot-hr-robin, fig.width=8, fig.height=5}
ggplot(filter(analyse_data, naam == "Robin"),
       aes(x = rem_sleep_minutes, y = average_sleep_heart_rate)) +
  geom_point(size = 3.5, alpha = 0.8, color = person_colors["Robin"],
             fill = person_colors["Robin"]) +
  geom_smooth(method = "lm", alpha = 0.15,
              color = person_colors["Robin"], fill = person_colors["Robin"]) +
  labs(
    title = "Robin — REM-slaap vs Gem. hartslag tijdens slaap",
    x     = "REM-slaap (minuten)",
    y     = "Gem. hartslag tijdens slaap (bpm)"
  ) +
  theme_minimal()
```

```{r plot-hr-mohammed, fig.width=8, fig.height=5}
ggplot(filter(analyse_data, naam == "Mohammed"),
       aes(x = rem_sleep_minutes, y = average_sleep_heart_rate)) +
  geom_point(size = 3.5, alpha = 0.8, color = person_colors["Mohammed"],
             fill = person_colors["Mohammed"]) +
  geom_smooth(method = "lm", alpha = 0.15,
              color = person_colors["Mohammed"], fill = person_colors["Mohammed"]) +
  labs(
    title = "Mohammed — REM-slaap vs Gem. hartslag tijdens slaap",
    x     = "REM-slaap (minuten)",
    y     = "Gem. hartslag tijdens slaap (bpm)"
  ) +
  theme_minimal()
```

```{r plot-hr-lucas, fig.width=8, fig.height=5}
ggplot(filter(analyse_data, naam == "Lucas"),
       aes(x = rem_sleep_minutes, y = average_sleep_heart_rate)) +
  geom_point(size = 3.5, alpha = 0.8, color = person_colors["Lucas"],
             fill = person_colors["Lucas"]) +
  geom_smooth(method = "lm", alpha = 0.15,
              color = person_colors["Lucas"], fill = person_colors["Lucas"]) +
  labs(
    title = "Lucas — REM-slaap vs Gem. hartslag tijdens slaap",
    x     = "REM-slaap (minuten)",
    y     = "Gem. hartslag tijdens slaap (bpm)"
  ) +
  theme_minimal()
```

### Plot — alle personen vergeleken

```{r plot-hr-combined, fig.width=8, fig.height=5}
ggplot(analyse_data, aes(x = rem_sleep_minutes, y = average_sleep_heart_rate,
                          color = naam, fill = naam)) +
  geom_point(size = 3.5, alpha = 0.8) +
  geom_smooth(method = "lm", alpha = 0.15) +
  scale_color_manual(values = person_colors, name = "Persoon") +
  scale_fill_manual(values  = person_colors, name = "Persoon") +
  labs(
    title = "Alle personen — REM-slaap vs Gem. hartslag tijdens slaap",
    x     = "REM-slaap (minuten)",
    y     = "Gem. hartslag tijdens slaap (bpm)"
  ) +
  theme_minimal()
```

---

## 7. Analyse C — REM-slaap vs Minimale hartslag (nacht)

### Correlatie

```{r cor-min-hr}
analyse_data %>%
  group_by(naam) %>%
  summarise(
    R2 = round(summary(lm(min_heart_rate ~ rem_sleep_minutes))$r.squared, 3),
    p  = round(cor.test(rem_sleep_minutes, min_heart_rate)$p.value, 3)
  ) %>%
  print()
```

### Plot — per persoon

```{r plot-min-robin, fig.width=8, fig.height=5}
ggplot(filter(analyse_data, naam == "Robin"),
       aes(x = rem_sleep_minutes, y = min_heart_rate)) +
  geom_point(size = 3.5, alpha = 0.8, color = person_colors["Robin"],
             fill = person_colors["Robin"]) +
  geom_smooth(method = "lm", alpha = 0.15,
              color = person_colors["Robin"], fill = person_colors["Robin"]) +
  labs(
    title = "Robin — REM-slaap vs Minimale hartslag (nacht)",
    x     = "REM-slaap (minuten)",
    y     = "Minimale hartslag (bpm)"
  ) +
  theme_minimal()
```

```{r plot-min-mohammed, fig.width=8, fig.height=5}
ggplot(filter(analyse_data, naam == "Mohammed"),
       aes(x = rem_sleep_minutes, y = min_heart_rate)) +
  geom_point(size = 3.5, alpha = 0.8, color = person_colors["Mohammed"],
             fill = person_colors["Mohammed"]) +
  geom_smooth(method = "lm", alpha = 0.15,
              color = person_colors["Mohammed"], fill = person_colors["Mohammed"]) +
  labs(
    title = "Mohammed — REM-slaap vs Minimale hartslag (nacht)",
    x     = "REM-slaap (minuten)",
    y     = "Minimale hartslag (bpm)"
  ) +
  theme_minimal()
```

```{r plot-min-lucas, fig.width=8, fig.height=5}
ggplot(filter(analyse_data, naam == "Lucas"),
       aes(x = rem_sleep_minutes, y = min_heart_rate)) +
  geom_point(size = 3.5, alpha = 0.8, color = person_colors["Lucas"],
             fill = person_colors["Lucas"]) +
  geom_smooth(method = "lm", alpha = 0.15,
              color = person_colors["Lucas"], fill = person_colors["Lucas"]) +
  labs(
    title = "Lucas — REM-slaap vs Minimale hartslag (nacht)",
    x     = "REM-slaap (minuten)",
    y     = "Minimale hartslag (bpm)"
  ) +
  theme_minimal()
```

### Plot — alle personen vergeleken

```{r plot-min-combined, fig.width=8, fig.height=5}
ggplot(analyse_data, aes(x = rem_sleep_minutes, y = min_heart_rate,
                          color = naam, fill = naam)) +
  geom_point(size = 3.5, alpha = 0.8) +
  geom_smooth(method = "lm", alpha = 0.15) +
  scale_color_manual(values = person_colors, name = "Persoon") +
  scale_fill_manual(values  = person_colors, name = "Persoon") +
  labs(
    title = "Alle personen — REM-slaap vs Minimale hartslag (nacht)",
    x     = "REM-slaap (minuten)",
    y     = "Minimale hartslag (bpm)"
  ) +
  theme_minimal()
```
