
title: "Slaapscore vs Hartslag — Analyse"
author: "Robin Offringa"
output: html_document
---





## Inleiding

In deze analyse kijk ik naar de samenhang tussen de slaapscore en de gemiddelde hartslag van slaap met de gemiddelde hartslag overdag, de gemiddelde rusthartslag overdag stappen, calorieën en stressmanagement.
Ik gebruik daarbij grafieken en lineaire regressiemodellen om patronen te vergelijken tussen personen en binnen personen.
Ook bereken ik van alle gebruikte variabelen de p waarden en de R²-waarden van de regressies, zodat we kunnen zien welke factoren het meest samenhangen met slaapkwaliteit en hartslag tijdens slaap.

## Toelichting analysekeuzes

### Waarom lineaire regressie?

In deze analyse gebruik ik lineaire regressiemodellen om te kijken hoe slaap, hartslag en leefstijl samenhangen.

Deze keuze maak ik omdat:

- de meeste variabelen continu zijn, zoals slaapduur, hartslag, REM-slaap, stappen en calorieën;
- slaapkwaliteit niet door één factor wordt bepaald, waardoor ik met een meervoudig model het effect van één variabele kan bekijken terwijl ik corrigeer voor de andere;
- lineaire modellen makkelijk te interpreteren zijn en goed passen bij een exploratieve analyse.

Ik heb grafieken per persoon gemaakt en een gecombineerde grafiek met alle drie personen.

### Waarom een gecorrigeerde slaapscore?

De standaard Fitbit-slaapscore hangt sterk samen met hoe lang iemand slaapt. Daardoor kan een lange nacht automatisch een hoge score krijgen, ook als de slaapkwaliteit minder goed was.
Om slaapkwaliteit eerlijker te vergelijken tussen nachten, gebruik ik een gecorrigeerde slaapscore. Deze score corrigeert de oorspronkelijke slaapscore voor slaapduur, zodat niet alleen hoe lang maar vooral hoe goed iemand slaapt wordt meegenomen.

### Hoe is de gecorrigeerde slaapscore berekend?

De berekening:

- de gemeten slaapduur wordt begrensd tussen 6 en 9 uur;
- de begrensde slaapduur wordt gedeeld door 8 uur.
- de originele slaapscore wordt gedeeld door deze factor.

Dus: slaapfactor = effectieve slaapduur / 8 en gecorrigeerde slaapscore = slaapscore / slaapfactor.

Hierdoor:

- worden korte maar goede nachten minder slecht beoordeeld;
- krijgen lange nachten niet automatisch een hogere score.

## Libraries laden en data inladen

```{r}
library(ggplot2)
library(pwr)
df_all <- read.csv("/Users/robinoffringa/Desktop/De-Wetenschappelijke-Cyclus/analysis/data/combined_data/combined_data.csv")
```

---


## Statistieken

```{r}
cat("\n--- Gemiddelde Gecorrigeerde Slaapscore per persoon ---\n")
aggregate(corrected_sleep_score ~ naam, data = df_all, FUN = mean)

cat("\n--- Gemiddelde Slaapduur per persoon ---\n")
aggregate(sleep_duration_hours ~ naam, data = df_all, FUN = mean)

cat("\n--- Gemiddelde slaaphartslag per persoon ---\n")
aggregate(average_sleep_heart_rate ~ naam, data = df_all, FUN = mean)

cat("\n--- Gemiddelde Hartslag per persoon ---\n")
aggregate(average_heart_rate ~ naam, data = df_all, FUN = mean)

cat("\n--- Gemiddelde Rusthartslag per persoon ---\n")
aggregate(resting_heart_rate ~ naam, data = df_all, FUN = mean)

cat("\n--- Gemiddelde Stappen per persoon ---\n")
aggregate(total_steps ~ naam, data = df_all, FUN = mean)

cat("\n--- Gemiddelde Calorieën per persoon ---\n")
aggregate(calories_burned ~ naam, data = df_all, FUN = mean)

cat("\n--- Gemiddelde Stressmanagementscore per persoon ---\n")
aggregate(stress_management_score ~ naam, data = df_all, FUN = mean)
```

## Meervoudige Lineaire Regressie — Gecorrigeerde Slaapscore
```{r}
model_sleep <- lm(corrected_sleep_score ~ average_heart_rate +
                    resting_heart_rate +
                    sleep_duration_hours + 
                    rem_sleep_minutes + 
                    deep_sleep_minutes + 
                    stress_management_score + 
                    calories_burned + 
                    time_between_phone_used_and_sleep_hours + 
                    time_between_last_food_and_sleep_hours + 
                    last_food +
                    naam,
                  data = df_all)

summary(model_sleep)
```

## Meervoudige Lineaire Regressie — Gemiddelde Slaaphartslag

Omdat de slaaptijden van de Fitbit niet accuraat zijn, kijken we hier naar de gemiddelde hartslag tijdens slaap, in plaats van de slaapscore.

```{r}
model_hr <- lm(average_sleep_heart_rate ~ average_heart_rate +
                    resting_heart_rate +
                    sleep_duration_hours + 
                    rem_sleep_minutes + 
                    deep_sleep_minutes + 
                    stress_management_score + 
                    calories_burned + 
                    time_between_phone_used_and_sleep_hours + 
                 time_between_last_food_and_sleep_hours + 
                    last_food +
                    naam,
               data = df_all)

summary(model_hr)
```

In dit model is `resting_heart_rate` statistisch significant geassocieerd met `average_sleep_heart_rate` (p = 0.000029). Dit betekent dat rusthartslag in deze dataset een duidelijke voorspeller is van de gemiddelde hartslag tijdens slaap.

Daarnaast is ook `last_foodSnack` significant (p = 0.035). Deze waarde is wel een stuk hoger dan de andere p-waarde, dus minder betrouwbaar.
De overige variabelen in dit model hebben p-waarden > 0.05 en zijn in deze steekproef niet statistisch significant.

Interpretatie:
- De significante uitkomst voor `resting_heart_rate` ondersteunt het idee dat nachten met een hogere rusthartslag vaak samengaan met een hogere gemiddelde slaaphartslag.
- Voor de meeste andere voorspellers blijft het bewijs beperkt, waarschijnlijk door een combinatie van kleine steekproef, natuurlijke variatie tussen nachten/personen en overlap tussen voorspellers.
- Dat een snack als laatste maaltijd geassocieerd is met een lagere gemiddelde slaaphartslag kan wijzen op een mogelijk gunstig effect van een lichte maaltijd, maar de betrouwbaarheid hiervan is beperkt en heeft verder onderzoek nodig.
- Wellicht dat iemand met een lagere rusthartslag ook een lagere gemiddelde hartslag tijdens slaap heeft. Ik voeg de naam als factor toe in het model, zodat er rekening wordt gehouden met verschillen tussen personen.

Naam als factor toevoegen zodat het model rekening houdt met verschillen tussen personen:
```{r}
df_all$last_food <- as.factor(df_all$last_food)
df_all$naam <- as.factor(df_all$naam)
```
```{r}
model_sleep <- lm(corrected_sleep_score ~ average_heart_rate +
                    resting_heart_rate +
                    sleep_duration_hours + 
                    rem_sleep_minutes + 
                    deep_sleep_minutes + 
                    stress_management_score + 
                    calories_burned + 
                    time_between_phone_used_and_sleep_hours + 
                    time_between_last_food_and_sleep_hours + 
                    last_food +
                    naam,
                  data = df_all)

summary(model_sleep)
```

## Meervoudige Lineaire Regressie — Gecorrigeerde Slaapscore + Naam als factor

```{r}
df_all$last_food <- as.factor(df_all$last_food)
```
```{r}
model_sleep <- lm(corrected_sleep_score ~ average_heart_rate +
                    resting_heart_rate +
                    sleep_duration_hours + 
                    rem_sleep_minutes + 
                    deep_sleep_minutes + 
                    stress_management_score + 
                    calories_burned + 
                    time_between_phone_used_and_sleep_hours + 
                    time_between_last_food_and_sleep_hours + 
                    last_food +
                    naam,
                  data = df_all)

summary(model_sleep)
```

## Meervoudige Lineaire Regressie — Gemiddelde Slaaphartslag + Naam als factor

```{r}
model_hr <- lm(average_sleep_heart_rate ~ average_heart_rate +
                    resting_heart_rate +
                    sleep_duration_hours + 
                    rem_sleep_minutes + 
                    deep_sleep_minutes + 
                    stress_management_score + 
                    calories_burned + 
                    time_between_phone_used_and_sleep_hours + 
                    time_between_last_food_and_sleep_hours + 
                    last_food +
                    naam,
               data = df_all)

summary(model_hr)
```

De variabelen met de laagste p-waarden in dit model (dus die het dichtst bij statistische significantie komen) zijn `calories_burned` (p = 0.11).
Helaas is geen enkele variabele in dit model statistisch significant (p < 0.05), wat betekent dat er in deze dataset geen sterk bewijs is voor een effect van deze variabelen op de gemiddelde hartslag tijdens slaap, als er rekening is gehouden met verschillen tussen personen.

Waarom dat waarschijnlijk zo is:
- De p-waarden zijn allemaal groter dan 0.05, dus er is geen goed statistisch bewijs voor een effect in deze dataset. De reden dat `calories_burned` relatief laag staat, kan komen door een relatie met hartslag of doordat die variabele minder ruis heeft dan andere metingen.
- Mogelijke oorzaken voor lage significantie zijn onder anderen: Een kleine steekproef, veel natuurlijke variatie tussen nachten en personen, meetfouten in Fitbit-data, veel andere factoren die niet gemeten zijn die de slaapkwaliteit ook kunnen beinvloeden en correlatie tussen voorspellers die het moeilijk maakt om individuele effecten precies te schatten.
- Wellicht met meer data zouden sommige van deze factoren wel significant kunnen worden, maar op dit moment is er geen sterk bewijs voor een duidelijk effect van deze variabelen op de gemiddelde hartslag tijdens slaap in deze dataset.
- Het toevoegen van naam als factor laat zien dat er grote verschillen tussen personen zijn, en dat de individuele variabelen niet sterk genoeg zijn om deze verschillen te verklaren.




## R² per variabele

```{r}
predictors <- c(
  "sleep_duration_hours",
  "rem_sleep_minutes",
  "deep_sleep_minutes",
  "stress_management_score",
  "calories_burned",
  "time_between_phone_used_and_sleep_hours",
  "time_between_last_food_and_sleep_hours",
  "last_food"
)

calc_r2 <- function(outcome, predictor, data) {
  summary(lm(reformulate(predictor, response = outcome), data = data))$r.squared
}

r2_overview <- data.frame(
  variable = predictors,
  r2_corrected_sleep_score = sapply(predictors, calc_r2, outcome = "corrected_sleep_score", data = df_all),
  r2_average_sleep_heart_rate = sapply(predictors, calc_r2, outcome = "average_sleep_heart_rate", data = df_all)
)

r2_overview
```

Voor de gecorrigeerde slaapscore verklaart geen enkele losse variabele veel: hoogste R2 is last_food = 0.045 (4.5%).
De andere R2 liggen rond 0–3.8% (bijv. stress_management_score = 3.8%, calories_burned = 2.5%).

Voor de gemiddelde slaaphartslag zijn de R2‑waarden over het algemeen hoger: last_food is het grootst met = 0.11 (11%), daarna deep_sleep_minutes = 5.5%, stress_management_score = 5.4% en sleep_duration_hours = 4.9%.
Sommige variabelen verklaren bijna niets (bv. calories_burned = 0.27%).

## Correlatie gecorrigeerde slaapscore vs hartslag overdag

```{r fig.width=12, fig.height=4}
ggplot(df_all, aes(x = average_heart_rate, y = corrected_sleep_score, color = naam)) +
  geom_point(size = 3, alpha = 0.7) +
  geom_smooth(method = "lm", color = "red", se = TRUE) +
  facet_wrap(~ naam) +
  scale_color_manual(values = c("Robin" = "steelblue", "Mohammed" = "darkorange", "Lucas" = "forestgreen")) +
  labs(title = "Gecorrigeerde Slaapscore vs Gemiddelde Hartslag",
       x = "Gemiddelde hartslag (bpm)",
       y = "Gecorrigeerde Slaapscore") +
  theme_minimal() +
  theme(legend.position = "none")
```

```{r}
ggplot(df_all, aes(x = average_heart_rate, y = corrected_sleep_score, color = naam)) +
  geom_point(size = 3, alpha = 0.7) +
  geom_smooth(method = "lm", se = FALSE) +
  scale_color_manual(values = c("Robin" = "steelblue", "Mohammed" = "darkorange", "Lucas" = "forestgreen")) +
  labs(title = "Gecorrigeerde Slaapscore vs Gemiddelde Hartslag",
       x = "Gemiddelde hartslag (bpm)",
       y = "Gecorrigeerde Slaapscore",
       color = "Persoon") +
  theme_minimal() +
  theme(legend.position = "right")
```

**Observatie:** De punten en regressielijnen tonen zwakke en inconsistente verbanden tussen gemiddelde hartslag en de gecorrigeerde slaapscore.
Individuele grafieken laten verschillende richtingen en steilheden zien, en de gecombineerde plot toont veel overlap tussen personen.
Waarschijnlijk is de gemiddelde hartslag tijdens slaap een betere indicator voor slaapkwaliteit dan de gecorrigeerde slaapscore, gezien de onaccuraatheid van de slaapscore en de sterke invloed van slaapduur op die score.

Vanwege de onbetrouwbaarheid van de gecorrigeerde slaapscore zal ik alleen de gemiddelde hartslag tijdens slaap als indicator voor slaapkwaliteit nemen in plaats van de gecorrigeerde slaapscore.

## Correlatie gemiddelde hartslag slaap vs hartslag overdag

```{r fig.width=12, fig.height=4}
ggplot(df_all, aes(x = average_heart_rate, y = average_sleep_heart_rate, color = naam)) +
  geom_point(size = 3, alpha = 0.7) +
  geom_smooth(method = "lm", color = "red", se = TRUE) +
  facet_wrap(~ naam) +
  scale_color_manual(values = c("Robin" = "steelblue", "Mohammed" = "darkorange", "Lucas" = "forestgreen")) +
  labs(title = "Gemiddelde Hartslag slaap vs Hartslag overdag",
       x = "Gemiddelde hartslag (bpm)",
       y = "Gemiddelde Hartslag Slaap") +
  theme_minimal() +
  theme(legend.position = "none")
```

```{r}
ggplot(df_all, aes(x = average_heart_rate, y = average_sleep_heart_rate, color = naam)) +
  geom_point(size = 3, alpha = 0.7) +
  geom_smooth(method = "lm", se = FALSE) +
  scale_color_manual(values = c("Robin" = "steelblue", "Mohammed" = "darkorange", "Lucas" = "forestgreen")) +
  labs(title = "Gemiddelde Hartslag slaap vs Hartslag overdag",
       x = "Gemiddelde hartslag (bpm)",
       y = "Gemiddelde Hartslag Slaap",
       color = "Persoon") +
  theme_minimal() +
  theme(legend.position = "right")
```

**Observatie:** Voor de relatie tussen gemiddelde hartslag en hartslag tijdens slaap is over het algemeen een positieve samenhang: personen met hogere hartslag overdag hebben vaak ook hogere hartslag tijdens slaap.
De individuele lijnen zijn relatief consistenter dan bij slaapscore, wat wijst op een sterkere relatie tussen deze twee hartslagmetingen. Toch blijft er variatie tussen personen en nachten.

## Correlatie gemiddelde hartslag slaap vs rusthartslag

```{r fig.width=12, fig.height=4}
ggplot(df_all, aes(x = resting_heart_rate, y = average_sleep_heart_rate, color = naam)) +
  geom_point(size = 3, alpha = 0.7) +
  geom_smooth(method = "lm", color = "red", se = TRUE) +
  facet_wrap(~ naam) +
  scale_color_manual(values = c("Robin" = "steelblue", "Mohammed" = "darkorange", "Lucas" = "forestgreen")) +
  labs(title = "Gemiddelde Hartslag slaap vs Rusthartslag ( Trends)",
       x = "Rusthartslag (bpm)",
       y = "Gemiddelde Hartslag Slaap") +
  theme_minimal() +
  theme(legend.position = "none")
```

```{r}
ggplot(df_all, aes(x = resting_heart_rate, y = average_sleep_heart_rate, color = naam)) +
  geom_point(size = 3, alpha = 0.7) +
  geom_smooth(method = "lm", se = FALSE) +
  scale_color_manual(values = c("Robin" = "steelblue", "Mohammed" = "darkorange", "Lucas" = "forestgreen")) +
  labs(title = "Gemiddelde Hartslag slaap vs Rusthartslag",
       x = "Rusthartslag (bpm)",
       y = "Gemiddelde Hartslag Slaap",
       color = "Persoon") +
  theme_minimal() +
  theme(legend.position = "right")
```

**Observatie:** Er is een duidelijke, grotendeels positieve samenhang tussen rusthartslag en gemiddelde hartslag tijdens slaap: nachten met een hogere rusthartslag gaan meestal gepaard met een hogere gemiddelde slaaphartslag.
Deze trend is redelijk consistent tussen personen, maar vanwege de beperkte steekproef en variatie tussen nachten is het niet mogelijk om sterke conclusies te trekken zonder aanvullende data.


## Correlatie gemiddelde hartslag slaap vs stappen

```{r fig.width=12, fig.height=4}
ggplot(df_all, aes(x = total_steps, y = average_sleep_heart_rate, color = naam)) +
  geom_point(size = 3, alpha = 0.7) +
  geom_smooth(method = "lm", color = "red", se = TRUE) +
  facet_wrap(~ naam) +
  scale_color_manual(values = c("Robin" = "steelblue", "Mohammed" = "darkorange", "Lucas" = "forestgreen")) +
  labs(title = "Gemiddelde Hartslag Slaap vs Stappen per dag",
       x = "Stappen per dag",
       y = "Gemiddelde Hartslag Slaap") +
  theme_minimal() +
  theme(legend.position = "none")
```

```{r}
ggplot(df_all, aes(x = total_steps, y = average_sleep_heart_rate, color = naam)) +
  geom_point(size = 3, alpha = 0.7) +
  geom_smooth(method = "lm", se = FALSE) +
  scale_color_manual(values = c("Robin" = "steelblue", "Mohammed" = "darkorange", "Lucas" = "forestgreen")) +
  labs(title = "Gemiddelde Hartslag Slaap vs Stappen per dag",
       x = "Stappen per dag",
       y = "Gemiddelde Hartslag Slaap",
       color = "Persoon") +
  theme_minimal() +
  theme(legend.position = "right")
```

**Observatie:** Er is geen duidelijke, consistente samenhang tussen stappen en gemiddelde slaaphartslag.
Sommige personen tonen kleine trends, maar over het galgemeen is de spreiding groot en zijn patronen niet te zien bij alle personen.

## 9. Correlatie gemiddelde hartslag slaap vs calorieën

```{r fig.width=12, fig.height=4}
ggplot(df_all, aes(x = calories_burned, y = average_sleep_heart_rate, color = naam)) +
  geom_point(size = 3, alpha = 0.7) +
  geom_smooth(method = "lm", color = "red", se = TRUE) +
  facet_wrap(~ naam) +
  scale_color_manual(values = c("Robin" = "steelblue", "Mohammed" = "darkorange", "Lucas" = "forestgreen")) +
  labs(title = "Gemiddelde Hartslag Slaap vs Verbrande Calorieën",
       x = "Verbrande calorieën (kcal)",
       y = "Gemiddelde Hartslag Slaap") +
  theme_minimal() +
  theme(legend.position = "none")
```

```{r}
ggplot(df_all, aes(x = calories_burned, y = average_sleep_heart_rate, color = naam)) +
  geom_point(size = 3, alpha = 0.7) +
  geom_smooth(method = "lm", se = FALSE) +
  scale_color_manual(values = c("Robin" = "steelblue", "Mohammed" = "darkorange", "Lucas" = "forestgreen")) +
  labs(title = "Gemiddelde Hartslag Slaap vs Verbrande Calorieën",
       x = "Verbrande calorieën (kcal)",
       y = "Gemiddelde Hartslag Slaap",
       color = "Persoon") +
  theme_minimal() +
  theme(legend.position = "right")
```

**Observatie:** De relatie tussen verbrande calorieën en gemiddelde slaaphartslag is verschillend. Sommige personen laten een lichte positieve trend zien (meer calorieën geassocieerd met iets hogere slaaphartslag), maar overall is de spreiding groot en de patronen verschillen per persoon. Dit resultaat heeft meer data nodig voor betrouwbare conclusies.

## Correlatie gemiddelde hartslag slaap vs stressmanagementscore

```{r fig.width=12, fig.height=4}
ggplot(df_all, aes(x = stress_management_score, y = average_sleep_heart_rate, color = naam)) +
  geom_point(size = 3, alpha = 0.7) +
  geom_smooth(method = "lm", color = "red", se = TRUE) +
  facet_wrap(~ naam) +
  scale_color_manual(values = c("Robin" = "steelblue", "Mohammed" = "darkorange", "Lucas" = "forestgreen")) +
  labs(title = "Gemiddelde Hartslag Slaap vs Stressmanagementscore",
       x = "Stressmanagementscore",
       y = "Gemiddelde Hartslag Slaap") +
  theme_minimal() +
  theme(legend.position = "none")
```

```{r}
ggplot(df_all, aes(x = stress_management_score, y = average_sleep_heart_rate, color = naam)) +
  geom_point(size = 3, alpha = 0.7) +
  geom_smooth(method = "lm", se = FALSE) +
  scale_color_manual(values = c("Robin" = "steelblue", "Mohammed" = "darkorange", "Lucas" = "forestgreen")) +
  labs(title = "Gemiddelde Hartslag Slaap vs Stressmanagementscore",
       x = "Stressmanagementscore",
       y = "Gemiddelde Hartslag Slaap",
       color = "Persoon") +
  theme_minimal() +
  theme(legend.position = "right")
```

**Observatie:** Ook hier is geen duidelijke, consistente samenhang zichtbaar. Sommige personen laten een kleine trend zien, maar de combinatie van lage aantallen en variatie tussen nachten maakt echte conclusies niet mogelijk.


## Statistische waarden berekenen (power, minimale detecteerbare correlatie en benodigde n)

### bereken de correlatie tussen gemiddelde hartslag en gecorrigeerde slaapscore
```{r}
r <- cor(df_all$average_heart_rate, df_all$corrected_sleep_score, use="pairwise.complete.obs")
n <- 87
cat("Geobserveerde correlatie r:", round(r,3), "\n")
```
|r| is ongeveer 0.15, wat een zwakke negatieve correlatie is.
nu kunnen we berekenen hoeveel dagen (n) we nodig zouden hebben om een effect te detecteren met genoeg power.
### bereken power bij n = 87 voor de geobserveerde r
```{r}
power_obs <- pwr.r.test(n = n, r = r, sig.level = 0.05)$power
cat("Power bij n=", n, " en r=", round(r,3), ":", round(power_obs,3), "\n")
```
De power bij n=87 en r=-0.15 is ongeveer 0.28, wat betekent dat we maar 28% kans hebben om een echt effect van deze grootte te detecteren met deze steekproefgrootte.
### bereken de minimale |r| die gedetecteerd wordt met power = 0.8 en n = 87
```{r}
min_r <- pwr.r.test(n = n, power = 0.8, sig.level = 0.05)$r
cat("Minimale detecteerbare |r| bij n=", n, " en power=0.8: ", round(abs(min_r),3), "\n")
```
De minimale |r| die we kunnen detecteren met n=87 en power=0.8 is ongeveer 0.29, wat betekent dat minstens een redelijk sterke correlatie nodig is om een significant effect te tonen met deze data.
Onze waarde van r=-0.15 ligt onder deze drempel, wat verklaart waarom we geen significant effect hebben gevonden.
```{r}
pwr.r.test(r = 0.15, sig.level = 0.05, power = 0.8)
pwr.r.test(r = .13, sig.level = 0.05, power = 0.8)
```
Voor r = 0.15 is n = ca 345 nodig, wat betekent dat we ongeveer 345 dagen aan data nodig zouden hebben om een significant effect te detecteren met power=0.8.
Voor een nog zwakkere correlatie van r = 0.13 is n = 460 nodig om een significant effect te detecteren met power=0.8.
Onze dataset heeft ongeveer 87 dagen aan data, wat duidelijk te weinig is om een statistisch significant effect te detecteren bij deze zwakke correlaties.


## Conclusie en belangrijkste resultaten

- De rusthartslag hangt duidelijk samen met de gemiddelde hartslag tijdens slaap: nachten met een hogere rusthartslag hebben meestal ook een hogere gemiddelde slaaphartslag.
- Gemiddelde hartslag overdag correleert ook met de slaaphartslag, maar de samenhang met de gecorrigeerde slaapscore is zwak en inconsistent.
- De gecorrigeerde slaapscore lijkt minder betrouwbaar als indicator in deze dataset (sterke invloed van slaapduur en meer ruis); gemiddelde slaaphartslag is hier nuttiger om slaapkwaliteit te meten.
- Stappen, verbrande calorieën en stressmanagement laten geen consistente, sterke verbanden zien met slaaphartslag of gecorrigeerde slaapscore in deze steekproef.

- In geen van de gevallen was er een p‑waarde < 0.05. Dit betekent dat we geen wetenschappelijke conclusies kunnen trekken uit deze dataset: de nulhypothese (dat er geen effect is, en dat de gemiddelde hartslag tijdens slaap niet lager is bij een lagere hartslag overdag) kan niet verworpen worden.
- We hebben meer data nodig en wellicht zouden sommige van de factoren dan wel significant worden.

- voor dit project hebben we ongeveer 87 dagen aan data, wat duidelijk te weinig is om een statistisch significant effect te detecteren bij deze zwakke correlaties.
- Om een significant effect te detecteren bij een correlatie van r = 0.15, zouden we ongeveer 345 dagen aan data nodig hebben. Wellicht dan zouden we een significant effect kunnen vinden,
  maar aangezien de correlatie zwak is, is het ook mogelijk dat er geen echt effect is of dat andere factoren een grotere rol spelen in slaapkwaliteit dan de gemiddelde hartslag overdag.


