
title: "Slaapscore vs Hartslag — Analyse"
author: "Robin Offringa"
output: html_document
---





## Inleiding

In deze analyse kijk ik naar de samenhang tussen de slaapscore en de gemiddelde hartslag van slaap met de gemiddelde hartslag overdag, de gemiddelde rusthartslag overdag stappen, calorieën en stressmanagement.
Ik gebruik daarbij grafieken en lineaire regressiemodellen om patronen te vergelijken tussen personen en binnen personen.
Ook bereken ik van alle gebruikte variabelen de p waarden en de R²-waarden van de regressies, zodat we kunnen zien welke factoren het meest samenhangen met slaapkwaliteit en hartslag tijdens slaap.

## Toelichting analysekeuzes

### Waarom lineaire regressie?

In deze analyse gebruik ik lineaire regressiemodellen om te kijken hoe slaap, hartslag en leefstijl samenhangen.

Deze keuze maak ik omdat:

- de meeste variabelen continu zijn, zoals slaapduur, hartslag, REM-slaap, stappen en calorieën;
- slaapkwaliteit niet door één factor wordt bepaald, waardoor ik met een meervoudig model het effect van één variabele kan bekijken terwijl ik corrigeer voor de andere;
- lineaire modellen makkelijk te interpreteren zijn en goed passen bij een exploratieve analyse.

Ik heb grafieken per persoon gemaakt en een gecombineerde grafiek met alle drie personen.

### Waarom een gecorrigeerde slaapscore?

De standaard Fitbit-slaapscore hangt sterk samen met hoe lang iemand slaapt. Daardoor kan een lange nacht automatisch een hoge score krijgen, ook als de slaapkwaliteit minder goed was.
Om slaapkwaliteit eerlijker te vergelijken tussen nachten, gebruik ik een gecorrigeerde slaapscore. Deze score corrigeert de oorspronkelijke slaapscore voor slaapduur, zodat niet alleen hoe lang maar vooral hoe goed iemand slaapt wordt meegenomen.

### Hoe is de gecorrigeerde slaapscore berekend?

De berekening:

- de gemeten slaapduur wordt begrensd tussen 6 en 9 uur;
- de begrensde slaapduur wordt gedeeld door 8 uur.
- de originele slaapscore wordt gedeeld door deze factor.

Dus: slaapfactor = effectieve slaapduur / 8 en gecorrigeerde slaapscore = slaapscore / slaapfactor.

Hierdoor:

- worden korte maar goede nachten minder slecht beoordeeld;
- krijgen lange nachten niet automatisch een hogere score.

## Libraries laden en data inladen

```{r}
library(ggplot2)
library(pwr)
df_all <- read.csv("/Users/robinoffringa/Desktop/De-Wetenschappelijke-Cyclus/analysis/data/combined_data/combined_data.csv")
```

---


## Statistieken

```{r}
cat("\n--- Gemiddelde Gecorrigeerde Slaapscore per persoon ---\n")
aggregate(corrected_sleep_score ~ naam, data = df_all, FUN = mean)

cat("\n--- Gemiddelde Slaapduur per persoon ---\n")
aggregate(sleep_duration_hours ~ naam, data = df_all, FUN = mean)

cat("\n--- Gemiddelde slaaphartslag per persoon ---\n")
aggregate(average_sleep_heart_rate ~ naam, data = df_all, FUN = mean)

cat("\n--- Gemiddelde Hartslag per persoon ---\n")
aggregate(average_heart_rate ~ naam, data = df_all, FUN = mean)

cat("\n--- Gemiddelde Rusthartslag per persoon ---\n")
aggregate(resting_heart_rate ~ naam, data = df_all, FUN = mean)

cat("\n--- Gemiddelde Stappen per persoon ---\n")
aggregate(total_steps ~ naam, data = df_all, FUN = mean)

cat("\n--- Gemiddelde Calorieën per persoon ---\n")
aggregate(calories_burned ~ naam, data = df_all, FUN = mean)

cat("\n--- Gemiddelde Stressmanagementscore per persoon ---\n")
aggregate(stress_management_score ~ naam, data = df_all, FUN = mean)
```

## Meervoudige Lineaire Regressie — Gecorrigeerde Slaapscore
```{r}
model_sleep <- lm(corrected_sleep_score ~ average_heart_rate +
                    resting_heart_rate +
                    sleep_duration_hours + 
                    rem_sleep_minutes + 
                    deep_sleep_minutes + 
                    stress_management_score + 
                    calories_burned + 
                    time_between_phone_used_and_sleep_hours + 
                    time_between_last_food_and_sleep_hours + 
                    last_food,
                  data = df_all)

summary(model_sleep)
```
Multiple R-squared:  0.3593,    Adjusted R-squared:  -0.05531

## Meervoudige Lineaire Regressie — Gemiddelde Slaaphartslag

Omdat de slaaptijden van de Fitbit niet accuraat zijn, kijken we hier naar de gemiddelde hartslag tijdens slaap, in plaats van de slaapscore.

```{r}
model_hr <- lm(average_sleep_heart_rate ~ average_heart_rate +
                    resting_heart_rate +
                    sleep_duration_hours + 
                    rem_sleep_minutes + 
                    deep_sleep_minutes + 
                    stress_management_score + 
                    calories_burned + 
                    time_between_phone_used_and_sleep_hours + 
                 time_between_last_food_and_sleep_hours + 
                    last_food,
               data = df_all)

summary(model_hr)
```
Multiple R-squared:  0.8919,    Adjusted R-squared:  0.8219

In dit model is `resting_heart_rate` statistisch significant geassocieerd met `average_sleep_heart_rate` (p = 0.000029). Dit betekent dat rusthartslag in deze dataset een duidelijke voorspeller is van de gemiddelde hartslag tijdens slaap.

Daarnaast is ook `last_foodSnack` significant (p = 0.035). Deze waarde is wel een stuk hoger dan de andere p-waarde, dus minder betrouwbaar.
De overige variabelen in dit model hebben p-waarden > 0.05 en zijn in deze steekproef niet statistisch significant.

Verder is hier de adjusted R^2 0.82, wat betekent dat ongeveer 82% van de variatie in gemiddelde hartslag tijdens slaap verklaard wordt door dit model. Dat is een vrij hoog percentage, wat aangeeft dat deze variabelen samen een sterk verband hebben met de slaaphartslag in deze dataset.

Interpretatie:
- De significante uitkomst voor `resting_heart_rate` ondersteunt het idee dat nachten met een hogere rusthartslag vaak samengaan met een hogere gemiddelde slaaphartslag.
- Voor de meeste andere voorspellers blijft het bewijs beperkt, waarschijnlijk door een combinatie van kleine steekproef, natuurlijke variatie tussen nachten/personen en overlap tussen voorspellers.
- Dat een snack als laatste maaltijd geassocieerd is met een lagere gemiddelde slaaphartslag kan wijzen op een mogelijk gunstig effect van een lichte maaltijd, maar de betrouwbaarheid hiervan is beperkt en heeft verder onderzoek nodig.
- Wellicht dat iemand met een lagere rusthartslag ook een lagere gemiddelde hartslag tijdens slaap heeft. Ik voeg de naam als factor toe in het model, zodat er rekening wordt gehouden met verschillen tussen personen.

Naam als factor toevoegen zodat het model rekening houdt met verschillen tussen personen:

## Meervoudige Lineaire Regressie — Gecorrigeerde Slaapscore + Naam als factor

```{r}
df_all$last_food <- as.factor(df_all$last_food)
df_all$naam <- as.factor(df_all$naam)
```
```{r}
model_sleep <- lm(corrected_sleep_score ~ average_heart_rate +
                    resting_heart_rate +
                    sleep_duration_hours + 
                    rem_sleep_minutes + 
                    deep_sleep_minutes + 
                    stress_management_score + 
                    calories_burned + 
                    time_between_phone_used_and_sleep_hours + 
                    time_between_last_food_and_sleep_hours + 
                    last_food +
                    naam,
                  data = df_all)

summary(model_sleep)
```
Multiple R-squared:  0.4111,    Adjusted R-squared:  -0.0993

De adjusted R^2 is hier lager dan in het model zonder naam als factor, wat aangeeft dat het toevoegen van naam als factor niet heeft geleid tot een beter passend model voor de gecorrigeerde slaapscore.
In dit model is geen enkele variabele statistisch significant (p < 0.05), wat betekent dat er in deze dataset geen sterk bewijs is voor een effect van deze variabelen op de gecorrigeerde slaapscore, als er rekening is gehouden met verschillen tussen personen.

## Meervoudige Lineaire Regressie — Gemiddelde Slaaphartslag + Naam als factor

```{r}
model_hr <- lm(average_sleep_heart_rate ~ average_heart_rate +
                    resting_heart_rate +
                    sleep_duration_hours + 
                    rem_sleep_minutes + 
                    deep_sleep_minutes + 
                    stress_management_score + 
                    calories_burned + 
                    time_between_phone_used_and_sleep_hours + 
                    time_between_last_food_and_sleep_hours + 
                    last_food +
                    naam,
               data = df_all)

summary(model_hr)
```
Multiple R-squared:  0.9557,    Adjusted R-squared:  0.9172 


De variabelen met de laagste p-waarden in dit model (dus die het dichtst bij statistische significantie komen) zijn `calories_burned` (p = 0.11).
De adjusted R^2 is hier 0.92, wat aangeeft dat dit model een groot deel van de variatie in gemiddelde hartslag tijdens slaap verklaart.
Helaas is geen enkele variabele in dit model statistisch significant (p < 0.05), wat betekent dat er in deze dataset geen sterk bewijs is voor een effect van deze variabelen op de gemiddelde hartslag tijdens slaap, als er rekening is gehouden met verschillen tussen personen.
De individuele voorspellers zelf dragen weinig bij aan het verklaren van de variatie binnen personen.

Waarom dat waarschijnlijk zo is:

- Het toevoegen van naam als factor laat zien dat er grote verschillen tussen personen zijn, en dat de individuele variabelen niet sterk genoeg zijn om deze verschillen te verklaren.
- Als de hoeveelheid dagen gemeten meer was, zou er mogelijk meer variatie binnen personen zijn, waardoor sommige van deze variabelen wel significant zouden kunnen worden.

## R² per variabele

```{r}
predictors <- c(
  "sleep_duration_hours",
  "rem_sleep_minutes",
  "deep_sleep_minutes",
  "stress_management_score",
  "calories_burned",
  "time_between_phone_used_and_sleep_hours",
  "time_between_last_food_and_sleep_hours",
  "last_food"
)

calc_r2 <- function(outcome, predictor, data) {
  summary(lm(reformulate(predictor, response = outcome), data = data))$r.squared
}

r2_overview <- data.frame(
  variable = predictors,
  r2_corrected_sleep_score = sapply(predictors, calc_r2, outcome = "corrected_sleep_score", data = df_all),
  r2_average_sleep_heart_rate = sapply(predictors, calc_r2, outcome = "average_sleep_heart_rate", data = df_all)
)

r2_overview
```

Voor de gecorrigeerde slaapscore verklaart geen enkele losse variabele veel: hoogste R2 is last_food = 0.045 (4.5%).
De andere R2 liggen rond 0–3.8% (bijv. stress_management_score = 3.8%, calories_burned = 2.5%).

Voor de gemiddelde slaaphartslag zijn de R2‑waarden over het algemeen hoger: last_food is het grootst met = 0.11 (11%), daarna deep_sleep_minutes = 5.5%, stress_management_score = 5.4% en sleep_duration_hours = 4.9%.
Sommige variabelen verklaren bijna niets (bv. calories_burned = 0.27%).

Pas als je de R^2 waarden bij elkaar neemt in een meervoudig model, krijg je een hoge R^2 van 0.82, wat aangeeft dat deze variabelen samen een sterk verband hebben met de gemiddelde hartslag tijdens slaap.


## Correlatie gecorrigeerde slaapscore vs hartslag overdag

```{r fig.width=12, fig.height=4}
ggplot(df_all, aes(x = average_heart_rate, y = corrected_sleep_score, color = naam)) +
  geom_point(size = 3, alpha = 0.7) +
  geom_smooth(method = "lm", color = "red", se = TRUE) +
  facet_wrap(~ naam) +
  scale_color_manual(values = c("person_1" = "steelblue", "person_2" = "darkorange", "person_3" = "forestgreen")) +
  scale_fill_manual(values = c("person_1" = "steelblue", "person_2" = "darkorange", "person_3" = "forestgreen")) +
  labs(title = "Gecorrigeerde Slaapscore vs Gemiddelde Hartslag Overdag",
       x = "Gemiddelde hartslag (bpm)",
       y = "Gecorrigeerde Slaapscore (0-100)") +
  theme_minimal() +
  theme(legend.position = "none")
```

```{r}
ggplot(df_all, aes(x = average_heart_rate, y = corrected_sleep_score, color = naam)) +
  geom_point(size = 3, alpha = 0.7) +
  geom_smooth(method = "lm", aes(color = naam, fill = naam), se = TRUE, alpha = 0.15) +
  scale_color_manual(values = c("person_1" = "steelblue", "person_2" = "darkorange", "person_3" = "forestgreen")) +
  scale_fill_manual(values = c("person_1" = "steelblue", "person_2" = "darkorange", "person_3" = "forestgreen")) +
  labs(title = "Gecorrigeerde Slaapscore vs Gemiddelde Hartslag Overdag",
       x = "Gemiddelde hartslag (bpm)",
       y = "Gecorrigeerde Slaapscore (0-100)",
       color = "Persoon") +
  theme_minimal() +
  theme(legend.position = "right")
```

**Observatie:** De punten en regressielijnen tonen zwakke en inconsistente verbanden tussen gemiddelde hartslag en de gecorrigeerde slaapscore.
Individuele grafieken laten verschillende richtingen en steilheden zien, en de gecombineerde plot toont veel overlap tussen personen.

Waarschijnlijk is de gemiddelde hartslag tijdens slaap een betere indicator voor slaapkwaliteit dan de gecorrigeerde slaapscore, gezien de onaccuraatheid van de slaapscore en de sterke invloed van slaapduur op die score.
Vanwege de onbetrouwbaarheid van de gecorrigeerde slaapscore zal alleen de gemiddelde hartslag tijdens slaap als indicator voor slaapkwaliteit genomen wordenin plaats van de gecorrigeerde slaapscore.

## Correlatie gemiddelde hartslag slaap vs hartslag overdag

```{r fig.width=12, fig.height=4}
ggplot(df_all, aes(x = average_heart_rate, y = average_sleep_heart_rate, color = naam)) +
  geom_point(size = 3, alpha = 0.7) +
  geom_smooth(method = "lm", color = "red", se = TRUE) +
  facet_wrap(~ naam) +
  scale_color_manual(values = c("person_1" = "steelblue", "person_2" = "darkorange", "person_3" = "forestgreen")) +
  scale_fill_manual(values = c("person_1" = "steelblue", "person_2" = "darkorange", "person_3" = "forestgreen")) +
  labs(title = "Gemiddelde Hartslag slaap vs Gemiddelde Hartslag Overdag",
       x = "Gemiddelde hartslag (bpm)",
       y = "Gemiddelde Hartslag Slaap (bpm)") +
  theme_minimal() +
  theme(legend.position = "none")
```

```{r}
ggplot(df_all, aes(x = average_heart_rate, y = average_sleep_heart_rate, color = naam)) +
  geom_point(size = 3, alpha = 0.7) +
  geom_smooth(method = "lm", aes(color = naam, fill = naam), se = TRUE, alpha = 0.15) +
  scale_color_manual(values = c("person_1" = "steelblue", "person_2" = "darkorange", "person_3" = "forestgreen")) +
  scale_fill_manual(values = c("person_1" = "steelblue", "person_2" = "darkorange", "person_3" = "forestgreen")) +
  labs(title = "Gemiddelde Hartslag slaap vs Gemiddelde Hartslag Overdag",
       x = "Gemiddelde hartslag (bpm)",
       y = "Gemiddelde Hartslag Slaap (bpm)",
       color = "Persoon") +
  theme_minimal() +
  theme(legend.position = "right")
```

**Observatie:** Voor de relatie tussen gemiddelde hartslag en hartslag tijdens slaap is over het algemeen een positieve samenhang: personen met hogere hartslag overdag hebben vaak ook hogere hartslag tijdens slaap.
De individuele lijnen zijn relatief consistenter dan bij slaapscore, wat wijst op een sterkere relatie tussen deze twee hartslagmetingen.

## Correlatie gemiddelde hartslag slaap vs Gemiddelde rusthartslag

```{r fig.width=12, fig.height=4}
ggplot(df_all, aes(x = resting_heart_rate, y = average_sleep_heart_rate, color = naam)) +
  geom_point(size = 3, alpha = 0.7) +
  geom_smooth(method = "lm", color = "red", se = TRUE) +
  facet_wrap(~ naam) +
  scale_color_manual(values = c("person_1" = "steelblue", "person_2" = "darkorange", "person_3" = "forestgreen")) +
  scale_fill_manual(values = c("person_1" = "steelblue", "person_2" = "darkorange", "person_3" = "forestgreen")) +
  labs(title = "Gemiddelde Hartslag slaap vs Gemiddelde Rusthartslag",
       x = "Rusthartslag (bpm)",
       y = "Gemiddelde Hartslag Slaap (bpm)") +
  theme_minimal() +
  theme(legend.position = "none")
```

```{r}
ggplot(df_all, aes(x = resting_heart_rate, y = average_sleep_heart_rate, color = naam)) +
  geom_point(size = 3, alpha = 0.7) +
  geom_smooth(method = "lm", aes(color = naam, fill = naam), se = TRUE, alpha = 0.15) +
  scale_color_manual(values = c("person_1" = "steelblue", "person_2" = "darkorange", "person_3" = "forestgreen")) +
  scale_fill_manual(values = c("person_1" = "steelblue", "person_2" = "darkorange", "person_3" = "forestgreen")) +
  labs(title = "Gemiddelde Hartslag slaap vs Gemiddelde Rusthartslag",
       x = "Rusthartslag (bpm)",
       y = "Gemiddelde Hartslag Slaap (bpm)",
       color = "Persoon") +
  theme_minimal() +
  theme(legend.position = "right")
```

**Observatie:** Er is een duidelijke, grotendeels positieve samenhang tussen rusthartslag en gemiddelde hartslag tijdens slaap: nachten met een hogere rusthartslag gaan meestal gepaard met een hogere gemiddelde slaaphartslag.
Deze trend is redelijk consistent tussen personen, maar vanwege de beperkte steekproef en variatie tussen nachten is het niet mogelijk om sterke conclusies te trekken zonder aanvullende data.


## Correlatie gemiddelde hartslag slaap vs stappen

```{r fig.width=12, fig.height=4}
ggplot(df_all, aes(x = total_steps, y = average_sleep_heart_rate, color = naam)) +
  geom_point(size = 3, alpha = 0.7) +
  geom_smooth(method = "lm", color = "red", se = TRUE) +
  facet_wrap(~ naam) +
  scale_color_manual(values = c("person_1" = "steelblue", "person_2" = "darkorange", "person_3" = "forestgreen")) +
  scale_fill_manual(values = c("person_1" = "steelblue", "person_2" = "darkorange", "person_3" = "forestgreen")) +  labs(title = "Gemiddelde Hartslag Slaap vs Stappen per dag",
       x = "Stappen per dag",
       y = "Gemiddelde Hartslag Slaap (bpm)") +
  theme_minimal() +
  theme(legend.position = "none")
```

```{r}
ggplot(df_all, aes(x = total_steps, y = average_sleep_heart_rate, color = naam)) +
  geom_point(size = 3, alpha = 0.7) +
  geom_smooth(method = "lm", aes(color = naam, fill = naam), se = TRUE, alpha = 0.15) +
  scale_color_manual(values = c("person_1" = "steelblue", "person_2" = "darkorange", "person_3" = "forestgreen")) +
  scale_fill_manual(values = c("person_1" = "steelblue", "person_2" = "darkorange", "person_3" = "forestgreen")) +  labs(title = "Gemiddelde Hartslag Slaap vs Stappen per dag",
       x = "Stappen per dag",
       y = "Gemiddelde Hartslag Slaap (bpm)",
       color = "Persoon") +
  theme_minimal() +
  theme(legend.position = "right")
```

**Observatie:** Er is geen duidelijke, consistente samenhang tussen stappen en gemiddelde slaaphartslag.
Sommige personen tonen kleine trends, maar over het galgemeen is de spreiding groot en zijn patronen niet te zien bij alle personen.

## 9. Correlatie gemiddelde hartslag slaap vs calorieën

```{r fig.width=12, fig.height=4}
ggplot(df_all, aes(x = calories_burned, y = average_sleep_heart_rate, color = naam)) +
  geom_point(size = 3, alpha = 0.7) +
  geom_smooth(method = "lm", color = "red", se = TRUE) +
  facet_wrap(~ naam) +
scale_color_manual(values = c("person_1" = "steelblue", "person_2" = "darkorange", "person_3" = "forestgreen")) +
  scale_fill_manual(values = c("person_1" = "steelblue", "person_2" = "darkorange", "person_3" = "forestgreen")) +  labs(title = "Gemiddelde Hartslag Slaap vs Verbrande Calorieën",
       x = "Verbrande calorieën (kcal)",
       y = "Gemiddelde Hartslag Slaap (bpm)") +
  theme_minimal() +
  theme(legend.position = "none")
```

```{r}
ggplot(df_all, aes(x = calories_burned, y = average_sleep_heart_rate, color = naam)) +
  geom_point(size = 3, alpha = 0.7) +
  geom_smooth(method = "lm", aes(color = naam, fill = naam), se = TRUE, alpha = 0.15) +
  scale_color_manual(values = c("person_1" = "steelblue", "person_2" = "darkorange", "person_3" = "forestgreen")) +
  scale_fill_manual(values = c("person_1" = "steelblue", "person_2" = "darkorange", "person_3" = "forestgreen")) +  labs(title = "Gemiddelde Hartslag Slaap vs Verbrande Calorieën",
       x = "Verbrande calorieën (kcal)",
       y = "Gemiddelde Hartslag Slaap (bpm)",
       color = "Persoon") +
  theme_minimal() +
  theme(legend.position = "right")
```

**Observatie:** De relatie tussen verbrande calorieën en gemiddelde slaaphartslag is verschillend. Sommige personen laten een lichte positieve trend zien (meer calorieën geassocieerd met iets hogere slaaphartslag), maar overall is de spreiding groot en de patronen verschillen per persoon. Dit resultaat heeft meer data nodig voor betrouwbare conclusies.

## Correlatie gemiddelde hartslag slaap vs stressmanagementscore

```{r fig.width=12, fig.height=4}
ggplot(df_all, aes(x = stress_management_score, y = average_sleep_heart_rate, color = naam)) +
  geom_point(size = 3, alpha = 0.7) +
  geom_smooth(method = "lm", color = "red", se = TRUE) +
  facet_wrap(~ naam) +
  scale_color_manual(values = c("person_1" = "steelblue", "person_2" = "darkorange", "person_3" = "forestgreen")) +
  scale_fill_manual(values = c("person_1" = "steelblue", "person_2" = "darkorange", "person_3" = "forestgreen")) +  labs(title = "Gemiddelde Hartslag Slaap vs Stressmanagementscore",
       x = "Stressmanagementscore (0-100)",
       y = "Gemiddelde Hartslag Slaap (bpm)") +
  theme_minimal() +
  theme(legend.position = "none")
```

```{r}
ggplot(df_all, aes(x = stress_management_score, y = average_sleep_heart_rate, color = naam)) +
  geom_point(size = 3, alpha = 0.7) +
  geom_smooth(method = "lm", aes(color = naam, fill = naam), se = TRUE, alpha = 0.15) +
  scale_color_manual(values = c("person_1" = "steelblue", "person_2" = "darkorange", "person_3" = "forestgreen")) +
  scale_fill_manual(values = c("person_1" = "steelblue", "person_2" = "darkorange", "person_3" = "forestgreen")) +  labs(title = "Gemiddelde Hartslag Slaap vs Stressmanagementscore",
       x = "Stressmanagementscore (0-100)",
       y = "Gemiddelde Hartslag Slaap (bpm)",
       color = "Persoon") +
  theme_minimal() +
  theme(legend.position = "right")
```

**Observatie:** Ook hier is geen duidelijke, consistente samenhang zichtbaar. Sommige personen laten een kleine trend zien, maar de combinatie van lage aantallen en variatie tussen nachten maakt echte conclusies niet mogelijk.



### Waarom vinden we wel significantie op groepsniveau maar niet als we per persoon corrigeren?

Het model zonder naam als factor kijkt naar het totale verband over alle nachten. Als sommige personen structureel veel hogere of lagere hartslag hebben (bijv. persoon_1 lager dan persoon_3), dan kan dat tussen‑persoon verschil samen met de rusthartslag een significant groepsverband veroorzaken.
Als je de naam als factor toevoegt corrigeer je voor die vaste verschillen tussen mensen. Dan blijft alleen het effect binnen een persoon over (hoe verandert iemands slaaphartslag wanneer zijn eigen rusthartslag verandert). In onze data is dat effect te klein of te onstabiel om significant te zijn.


- `p < 0.05` in het model zonder `naam` betekent dat er op groepsniveau iets gebeurt — maar niet automatisch dat elk individu hetzelfde patroon laat zien.
- Zodra we voor individuele verschillen corrigeren verdwijnt de significantie: dan blijkt het verband niet robuust binnen personen.
- De lage power (≈ 0.23) maakt schattingen onzeker: een p‑waarde kleiner dan 0.05 hebben we gevonden, maar het bewijs is zwak en instabiel.


## Conclusie en belangrijkste resultaten

- De rusthartslag hangt duidelijk samen met de gemiddelde hartslag tijdens slaap: nachten met een hogere rusthartslag hebben meestal ook een hogere gemiddelde slaaphartslag.
- Gemiddelde hartslag overdag correleert ook met de slaaphartslag, maar de samenhang met de gecorrigeerde slaapscore is zwak en inconsistent.
- De gecorrigeerde slaapscore lijkt minder betrouwbaar als indicator in deze dataset (sterke invloed van slaapduur en meer ruis); gemiddelde slaaphartslag is hier nuttiger om slaapkwaliteit te meten.
- Stappen, verbrande calorieën en stressmanagement laten geen consistente, sterke verbanden zien met slaaphartslag of gecorrigeerde slaapscore in deze steekproef.

- Als we geen rekening houden met wie de persoon is (dus naam niet als factor nemen), zien we wel statistische significantie: de rusthartslag hangt significant samen met de gemiddelde slaaphartslag (p ≈ 0.00003). Ook de laatste maaltijd met waarde "snack" heeft een significant effect (p ≈ 0.035), maar die p-waarde is relatief hoog en dus minder betrouwbaar.

- In de gecombineerde analyse over alle nachten geldt dat een lagere rusthartslag meestal samengaat met een lagere hartslag tijdens slaap — dat is aantoonbaar op groepsniveau.
- Maar zodra we in het model corrigeren voor verschillen tussen personen door naam als factor toe te voegen, verdwijnt die significantie. Individuele verschillen tussen proefpersonen zijn zo groot dat het effect niet meer statistisch aantoonbaar is.
- Bij het model met naam als factor was er geen p‑waarde < 0.05. Dit betekent dat we geen wetenschappelijke conclusies kunnen trekken uit deze dataset: de nulhypothese (dat er geen effect is, en dat de gemiddelde hartslag tijdens slaap niet lager is bij een lagere hartslag overdag) kan niet verworpen worden.
- We hebben meer data nodig en wellicht zouden sommige van de factoren dan wel significant worden binnen personen.

- Onze r-waarde van 0.13 en n van 87 geeft een power van ongeveer 0.23, wat betekent dat we maar 23% kans hebben om een echt effect van deze grootte te detecteren met deze steekproefgrootte.
- Om een significant effect te detecteren bij een correlatie van r = 0.13 en een power van 0.80, zouden we ongeveer 460 dagen aan data nodig hebben. 
- Onze dataset heeft ongeveer 87 dagen aan data, wat duidelijk te weinig is om met zekerheid een statistisch significant effect aan te tonen. 

-

