---
title: "Slaapscore vs Hartslag — Analyse"
author: "Robin Offringa"
output: html_document
---

## 1. Libraries laden

```{r}
library(ggplot2)
```

---

## 2. Data inladen

```{r}
df_all <- read.csv("analysis/data/combined_data/combined_data.csv")
```

---


## 3. Statistieken

```{r}
cat("--- Gemiddelde Slaapscore per persoon ---\n")
aggregate(sleep_score ~ naam, data = df_all, FUN = mean)

cat("\n--- Gemiddelde Hartslag per persoon ---\n")
aggregate(average_heart_rate ~ naam, data = df_all, FUN = mean)

cat("\n--- Gemiddelde Stappen per persoon ---\n")
aggregate(total_steps ~ naam, data = df_all, FUN = mean)
```

## 4. Correlatie slaapscore vs hartslag

```{r}
ggplot(df_all, aes(x = average_heart_rate, y = sleep_score, color = naam)) +
  geom_point(size = 3, alpha = 0.7) +
  geom_smooth(method = "lm", color = "red", se = TRUE) + # se = TRUE voor de grijze vlakken
  facet_wrap(~ naam) + # Dit zet ze netjes naast elkaar
  scale_color_manual(values = c("Robin" = "steelblue", "Mohammed" = "darkorange", "Lucas" = "forestgreen")) +
  labs(title = "Slaapscore vs Gemiddelde Hartslag (Individuele Trends)",
       x = "Gemiddelde hartslag (bpm)",
       y = "Slaapscore") +
  theme_minimal() +
  theme(legend.position = "none") # Legenda is hier overbodig door de titels boven de panelen
```

```{r}
ggplot(df_all, aes(x = average_heart_rate, y = sleep_score, color = naam)) +
  geom_point(size = 3, alpha = 0.7) +
  geom_smooth(method = "lm", se = FALSE) + # se = FALSE haalt de chaos van de grijze vlakken weg
  scale_color_manual(values = c("Robin" = "steelblue", "Mohammed" = "darkorange", "Lucas" = "forestgreen")) +
  labs(title = "Slaapscore vs Gemiddelde Hartslag (Directe Vergelijking)",
       x = "Gemiddelde hartslag (bpm)",
       y = "Slaapscore",
       color = "Persoon") +
  theme_minimal() +
  theme(legend.position = "right") # Legenda aan de rechterkant om de kleuren te onderscheiden
```

## 4. Correlatie gecorrigeerde slaapscore vs hartslag

```{r}
ggplot(df_all, aes(x = average_heart_rate, y = corrected_sleep_score, color = naam)) +
  geom_point(size = 3, alpha = 0.7) +
  geom_smooth(method = "lm", color = "red", se = TRUE) + # se = TRUE voor de grijze vlakken
  facet_wrap(~ naam) + # Dit zet ze netjes naast elkaar
  scale_color_manual(values = c("Robin" = "steelblue", "Mohammed" = "darkorange", "Lucas" = "forestgreen")) +
  labs(title = "Gecorrigeerde Slaapscore vs Gemiddelde Hartslag (Individuele Trends)",
       x = "Gemiddelde hartslag (bpm)",
       y = "Gecorrigeerde Slaapscore") +
  theme_minimal() +
  theme(legend.position = "none") # Legenda is hier overbodig door de titels boven de panelen
```

```{r}
ggplot(df_all, aes(x = average_heart_rate, y = corrected_sleep_score, color = naam)) +
  geom_point(size = 3, alpha = 0.7) +
  geom_smooth(method = "lm", se = FALSE) + # se = FALSE haalt de chaos van de grijze vlakken weg
  scale_color_manual(values = c("Robin" = "steelblue", "Mohammed" = "darkorange", "Lucas" = "forestgreen")) +
  labs(title = "Gecorrigeerde Slaapscore vs Gemiddelde Hartslag (Directe Vergelijking)",
       x = "Gemiddelde hartslag (bpm)",
       y = "Gecorrigeerde Slaapscore",
       color = "Persoon") +
  theme_minimal() +
  theme(legend.position = "right") # Legenda aan de rechterkant om de kleuren te onderscheiden
```

## 4. Correlatie Gemiddelde hartslag slaap vs hartslag overdag

```{r}
ggplot(df_all, aes(x = average_heart_rate, y = average_sleep_heart_rate, color = naam)) +
  geom_point(size = 3, alpha = 0.7) +
  geom_smooth(method = "lm", color = "red", se = TRUE) + # se = TRUE voor de grijze vlakken
  facet_wrap(~ naam) + # Dit zet ze netjes naast elkaar
  scale_color_manual(values = c("Robin" = "steelblue", "Mohammed" = "darkorange", "Lucas" = "forestgreen")) +
  labs(title = "Gemiddelde Hartslag slaap vs Hartslag overdag (Individuele Trends)",
       x = "Gemiddelde hartslag (bpm)",
       y = "Gemiddelde Hartslag Slaap") +
  theme_minimal() +
  theme(legend.position = "none") # Legenda is hier overbodig door de titels boven de panelen
```

```{r}
ggplot(df_all, aes(x = average_heart_rate, y = average_sleep_heart_rate, color = naam)) +
  geom_point(size = 3, alpha = 0.7) +
  geom_smooth(method = "lm", se = FALSE) + # se = FALSE haalt de chaos van de grijze vlakken weg
  scale_color_manual(values = c("Robin" = "steelblue", "Mohammed" = "darkorange", "Lucas" = "forestgreen")) +
  labs(title = "Gemiddelde Hartslag slaap vs Hartslag overdag (Directe Vergelijking)",
       x = "Gemiddelde hartslag (bpm)",
       y = "Gemiddelde Hartslag Slaap",
       color = "Persoon") +
  theme_minimal() +
  theme(legend.position = "right") # Legenda aan de rechterkant om de kleuren te onderscheiden
```


## 5. Correlatie slaapscore vs stappen

```{r}
ggplot(df_all, aes(x = total_steps, y = sleep_score, color = naam)) +
  geom_point(size = 3, alpha = 0.7) +
  geom_smooth(method = "lm", color = "red", se = TRUE) + # se = TRUE voor de grijze vlakken
  facet_wrap(~ naam) + # Dit zet ze netjes naast elkaar
  scale_color_manual(values = c("Robin" = "steelblue", "Mohammed" = "darkorange", "Lucas" = "forestgreen")) +
  labs(title = "Slaapscore vs Stappen per dag (Individuele Trends)",
       x = "Stappen per dag",
       y = "Slaapscore") +
  theme_minimal() +
  theme(legend.position = "none") # Legenda is overbodig door de titels boven de panelen
```
```{r}
ggplot(df_all, aes(x = total_steps, y = sleep_score, color = naam)) +
  geom_point(size = 3, alpha = 0.7) +
  geom_smooth(method = "lm", se = FALSE) + # se = FALSE haalt de chaos van de grijze vlakken weg
  scale_color_manual(values = c("Robin" = "steelblue", "Mohammed" = "darkorange", "Lucas" = "forestgreen")) +
  labs(title = "Slaapscore vs Stappen per dag (Directe Vergelijking)",
       x = "Stappen per dag",
       y = "Slaapscore",
       color = "Persoon") +
  theme_minimal() +
  theme(legend.position = "right") # Legenda aan de rechterkant om de kleuren te onderscheiden
```



## Correlatie gecorrigeerde slaapscore vs stappen

```{r}
ggplot(df_all, aes(x = total_steps, y = corrected_sleep_score, color = naam)) +
  geom_point(size = 3, alpha = 0.7) +
  geom_smooth(method = "lm", color = "red", se = TRUE) + # se = TRUE voor de grijze vlakken
  facet_wrap(~ naam) + # Dit zet ze netjes naast elkaar
  scale_color_manual(values = c("Robin" = "steelblue", "Mohammed" = "darkorange", "Lucas" = "forestgreen")) +
  labs(title = "Gecorrigeerde Slaapscore vs Stappen per dag (Individuele Trends)",
       x = "Stappen per dag",
       y = "Gecorrigeerde Slaapscore") +
  theme_minimal() +
  theme(legend.position = "none") # Legenda is overbodig door de titels boven de panelen
```
```{r}
ggplot(df_all, aes(x = total_steps, y = corrected_sleep_score, color = naam)) +
  geom_point(size = 3, alpha = 0.7) +
  geom_smooth(method = "lm", se = FALSE) + # se = FALSE haalt de chaos van de grijze vlakken weg
  scale_color_manual(values = c("Robin" = "steelblue", "Mohammed" = "darkorange", "Lucas" = "forestgreen")) +
  labs(title = "Gecorrigeerde Slaapscore vs Stappen per dag (Directe Vergelijking)",
       x = "Stappen per dag",
       y = "Gecorrigeerde Slaapscore",
       color = "Persoon") +
  theme_minimal() +
  theme(legend.position = "right") # Legenda aan de rechterkant om de kleuren te onderscheiden
```


## Correlatie gemiddelde hartslag slaap vs stappen

```{r}
ggplot(df_all, aes(x = total_steps, y = average_sleep_heart_rate, color = naam)) +
  geom_point(size = 3, alpha = 0.7) +
  geom_smooth(method = "lm", color = "red", se = TRUE) + # se = TRUE voor de grijze vlakken
  facet_wrap(~ naam) + # Dit zet ze netjes naast elkaar
  scale_color_manual(values = c("Robin" = "steelblue", "Mohammed" = "darkorange", "Lucas" = "forestgreen")) +
  labs(title = "Gemiddelde Hartslag Slaap vs Stappen per dag (Individuele Trends)",
       x = "Stappen per dag",
       y = "Gemiddelde Hartslag Slaap") +
  theme_minimal() +
  theme(legend.position = "none") # Legenda is overbodig door de titels boven de panelen
```
```{r}
ggplot(df_all, aes(x = total_steps, y = average_sleep_heart_rate, color = naam)) +
  geom_point(size = 3, alpha = 0.7) +
  geom_smooth(method = "lm", se = FALSE) + # se = FALSE haalt de chaos van de grijze vlakken weg
  scale_color_manual(values = c("Robin" = "steelblue", "Mohammed" = "darkorange", "Lucas" = "forestgreen")) +
  labs(title = "Gemiddelde Hartslag Slaap vs Stappen per dag (Directe Vergelijking)",
       x = "Stappen per dag",
       y = "Gemiddelde Hartslag Slaap",
       color = "Persoon") +
  theme_minimal() +
  theme(legend.position = "right") # Legenda aan de rechterkant om de kleuren te onderscheiden
```


## 5. Correlatie slaapscore vs calorieën

```{r}
ggplot(df_all, aes(x = calories_burned, y = sleep_score, color = naam)) +
  geom_point(size = 3, alpha = 0.7) +
  geom_smooth(method = "lm", color = "red", se = TRUE) + # se = TRUE voor de grijze vlakken
  facet_wrap(~ naam) + # Dit zet ze netjes naast elkaar
  scale_color_manual(values = c("Robin" = "steelblue", "Mohammed" = "darkorange", "Lucas" = "forestgreen")) +
  labs(title = "Slaapscore vs Verbrande Calorieën (Individuele Trends)",
       x = "Verbrande calorieën (kcal)",
       y = "Slaapscore") +
  theme_minimal() +
  theme(legend.position = "none") # Legenda is overbodig door de titels boven de panelen
```
```{r}
ggplot(df_all, aes(x = calories_burned, y = sleep_score, color = naam)) +
  geom_point(size = 3, alpha = 0.7) +
  geom_smooth(method = "lm", se = FALSE) + # se = FALSE haalt de chaos van de grijze vlakken weg
  scale_color_manual(values = c("Robin" = "steelblue", "Mohammed" = "darkorange", "Lucas" = "forestgreen")) +
  labs(title = "Slaapscore vs Verbrande Calorieën (Directe Vergelijking)",
       x = "Verbrande calorieën (kcal)",
       y = "Slaapscore",
       color = "Persoon") +
  theme_minimal() +
  theme(legend.position = "right") # Legenda aan de rechterkant om de kleuren te onderscheiden
```

## Correlatie gecorrigeerde slaapscore vs calorieën

```{r}
ggplot(df_all, aes(x = calories_burned, y = corrected_sleep_score, color = naam)) +
  geom_point(size = 3, alpha = 0.7) +
  geom_smooth(method = "lm", color = "red", se = TRUE) + # se = TRUE voor de grijze vlakken
  facet_wrap(~ naam) + # Dit zet ze netjes naast elkaar
  scale_color_manual(values = c("Robin" = "steelblue", "Mohammed" = "darkorange", "Lucas" = "forestgreen")) +
  labs(title = "Gecorrigeerde Slaapscore vs Verbrande Calorieën (Individuele Trends)",
       x = "Verbrande calorieën (kcal)",
       y = "Gecorrigeerde Slaapscore") +
  theme_minimal() +
  theme(legend.position = "none") # Legenda is overbodig door de titels boven de panelen
```
```{r}
ggplot(df_all, aes(x = calories_burned, y = corrected_sleep_score, color = naam)) +
  geom_point(size = 3, alpha = 0.7) +
  geom_smooth(method = "lm", se = FALSE) + # se = FALSE haalt de chaos van de grijze vlakken weg
  scale_color_manual(values = c("Robin" = "steelblue", "Mohammed" = "darkorange", "Lucas" = "forestgreen")) +
  labs(title = "Gecorrigeerde Slaapscore vs Verbrande Calorieën (Directe Vergelijking)",
       x = "Verbrande calorieën (kcal)",
       y = "Gecorrigeerde Slaapscore",
       color = "Persoon") +
  theme_minimal() +
  theme(legend.position = "right") # Legenda aan de rechterkant om de kleuren te onderscheiden
```
---


## 12. Vergelijking — Gemiddelde slaapscore per persoon

```{r}
# Bereken het gemiddelde per persoon
scores_agg <- aggregate(sleep_score ~ naam, data = df_all, FUN = mean)

barplot(scores_agg$sleep_score,
        names.arg = scores_agg$naam,
        col       = c("forestgreen", "darkorange", "steelblue"), # Volgorde: Lucas, Mohammed, Robin
        main      = "Gemiddelde slaapscore per persoon",
        ylab      = "Slaapscore",
        ylim      = c(0, 100))
```

## 13. Vergelijking — Gemiddelde hartslag per persoon

```{r}
hr_agg <- aggregate(average_heart_rate ~ naam, data = df_all, FUN = mean)

barplot(hr_agg$average_heart_rate,
        names.arg = hr_agg$naam,
        col       = c("forestgreen", "darkorange", "steelblue"), # Volgorde: Lucas, Mohammed, Robin
        main      = "Gemiddelde hartslag per persoon",
        ylab      = "Hartslag (bpm)",
        ylim      = c(0, 120))
```
