---
title: "Slaapscore vs Hartslag — Analyse"
author: "Robin Offringa"
output: html_document
---

## 1. Libraries laden

```{r}
library(ggplot2)
```

---

## 2. Data inladen

```{r}
robin    <- read.csv("analysis/data/combined_filetered/combined_data_robin.csv")
mohammed <- read.csv("analysis/data/combined_filetered/combined_data_mohammed.csv")
lucas    <- read.csv("analysis/data/combined_filetered/combined_data_lucas.csv")
```

---

## 3. Robin — Statistieken

```{r}
cat("Gemiddelde slaapscore Robin:", mean(robin$sleep_score), "\n")
cat("Gemiddelde hartslag Robin:  ", mean(robin$average_heart_rate), "\n")
cat("Aantal metingen:            ", nrow(robin), "\n")
```

## 4. Robin — Correlatie slaapscore vs hartslag

```{r}
cor.test(robin$sleep_score, robin$average_heart_rate)

ggplot(robin, aes(x = average_heart_rate, y = sleep_score)) +
  geom_point(size = 3, color = "steelblue", alpha = 0.7) +
  geom_smooth(method = "lm", color = "red", se = TRUE) +
  labs(title = "Robin: Slaapscore vs Hartslag",
       x = "Gemiddelde hartslag (bpm)",
       y = "Slaapscore") +
  theme_minimal()
```

## 5. Robin — Correlatie slaapscore vs stappen

```{r}
cor.test(robin$sleep_score, robin$total_steps)

ggplot(robin, aes(x = total_steps, y = sleep_score)) +
  geom_point(size = 3, color = "steelblue", alpha = 0.7) +
  geom_smooth(method = "lm", color = "red", se = TRUE) +
  labs(title = "Robin: Slaapscore vs Stappen",
       x = "Stappen per dag",
       y = "Slaapscore") +
  theme_minimal()
```
     ylab = "Slaapscore",
     pch  = 19, col = "steelblue")
abline(lm(sleep_score ~ total_steps, data = robin), col = "red")
```

---

## 6. Mohammed — Statistieken

```{r}
cat("Gemiddelde slaapscore Mohammed:", mean(mohammed$sleep_score), "\n")
cat("Gemiddelde hartslag Mohammed:  ", mean(mohammed$average_heart_rate), "\n")
cat("Aantal metingen:               ", nrow(mohammed), "\n")
```

## 7. Mohammed — Correlatie slaapscore vs hartslag

```{r}
cor.test(mohammed$sleep_score, mohammed$average_heart_rate)

ggplot(mohammed, aes(x = average_heart_rate, y = sleep_score)) +
  geom_point(size = 3, color = "darkorange", alpha = 0.7) +
  geom_smooth(method = "lm", color = "red", se = TRUE) +
  labs(title = "Mohammed: Slaapscore vs Hartslag",
       x = "Gemiddelde hartslag (bpm)",
       y = "Slaapscore") +
  theme_minimal()
```

## 8. Mohammed — Correlatie slaapscore vs stappen

```{r}
cor.test(mohammed$sleep_score, mohammed$total_steps)

ggplot(mohammed, aes(x = total_steps, y = sleep_score)) +
  geom_point(size = 3, color = "darkorange", alpha = 0.7) +
  geom_smooth(method = "lm", color = "red", se = TRUE) +
  labs(title = "Mohammed: Slaapscore vs Stappen",
       x = "Stappen per dag",
       y = "Slaapscore") +
  theme_minimal()
```
```

---

## 9. Lucas — Statistieken

```{r}
cat("Gemiddelde slaapscore Lucas:", mean(lucas$sleep_score), "\n")
cat("Gemiddelde hartslag Lucas:  ", mean(lucas$average_heart_rate), "\n")
cat("Aantal metingen:            ", nrow(lucas), "\n")
```

## 10. Lucas — Correlatie slaapscore vs hartslag

```{r}
cor.test(lucas$sleep_score, lucas$average_heart_rate)

plot(lucas$average_heart_rate, lucas$sleep_score,
     main = "Lucas: Slaapscore vs Hartslag",
     xlab = "Gemiddelde hartslag (bpm)",
     ylab = "Slaapscore",
     pch  = 19, col = "forestgreen")
abline(lm(sleep_score ~ average_heart_rate, data = lucas), col = "red")
```

## 11. Lucas — Correlatie slaapscore vs stappen

```{r}
cor.test(lucas$sleep_score, lucas$total_steps)

plot(lucas$total_steps, lucas$sleep_score,
     main = "Lucas: Slaapscore vs Stappen",
     xlab = "Stappen per dag",
     ylab = "Slaapscore",
     pch  = 19, col = "forestgreen")
abline(lm(sleep_score ~ total_steps, data = lucas), col = "red")
```

---

## 12. Vergelijking — Gemiddelde slaapscore per persoon

```{r}
gemiddelden <- c(mean(robin$sleep_score), mean(mohammed$sleep_score), mean(lucas$sleep_score))
namen       <- c("Robin", "Mohammed", "Lucas")

barplot(gemiddelden,
        names.arg = namen,
        col       = c("steelblue", "darkorange", "forestgreen"),
        main      = "Gemiddelde slaapscore per persoon",
        ylab      = "Slaapscore",
        ylim      = c(0, 100))
```

## 13. Vergelijking — Gemiddelde hartslag per persoon

```{r}
hartslag <- c(mean(robin$average_heart_rate), mean(mohammed$average_heart_rate), mean(lucas$average_heart_rate))

barplot(hartslag,
        names.arg = namen,
        col       = c("steelblue", "darkorange", "forestgreen"),
        main      = "Gemiddelde hartslag per persoon",
        ylab      = "Hartslag (bpm)",
        ylim      = c(0, 120))
```