---
title: "Logboek"
author: "Robin Offringa"
date: '`r Sys.Date()`'
output: html_document
---

# Slaap en hartslag — logboek

## Introductie

Slaap is een van de belangrijkste processen voor herstel van lichaam en hersenen. Tijdens de slaap vertraagt de hartslag, wat vaak aangeeft dat het lichaam tot rust komt. Een lagere hartslag tijdens slaap wordt daarom vaak gezien als een aanwijzing voor betere slaapkwaliteit (Cleveland Clinic, 2024). Verschillende factoren zoals stress, fysieke activiteit en avondgedrag beïnvloeden de hartslag overdag en tijdens slaap (Valentini & Parati, 2009).

In dit project onderzoeken we of betere slaapkwaliteit samenhangt met een lagere gemiddelde hartslag. Drie proefpersonen dragen een Fitbit-smartwatch en meten continu hartslag en slaap gedurende vier weken. Dagelijks vullen zij een korte vragenlijst in over beweging, alcoholgebruik, eetgedrag en schermgebruik voor het slapen.


## Data en methode

- Data: Fitbit-export (voorbeeldbestand: `takeout_robin/Fitbit/average_heart_rate_excluding_sleep.csv`)
- Tijdspanne: vier weken per proefpersoon
- Analyse: gemiddelde hartslag tijdens slaap, gemiddelde daghartslag, stappen per dag, en eenvoudige regressies met slaapscore als uitkomst

## 2026-05-20 — Opsplitsing naar Rmd

Vandaag heb ik mijn eerdere R-script opgesplitst naar een R Markdown-bestand zodat ik losse codechunks kan runnen en direct resultaten (tabellen/plots) kan tonen.
Hieronder staan korte voorbeelden van het inlezen en verkennen van de Fitbit-data uit de export.
Ik heb het script opgesplitst naar een Rmd zodat ik stukjes code interactiv run en opmerkingen bij de resultaten kan zetten.

### Geknipte analysevoorbeelden (kort)

Hieronder wat snippets met korte toelichting.

```{r load-data, echo=TRUE}
# Libraries + inlezen (pas paden aan indien nodig)
library(ggplot2); library(dplyr)
sleep_data <- read.csv("/Users/robinoffringa/Desktop/De-Wetenschappelijke-Cyclus/Takeout/Fitbit/Sleep Score/sleep_score.csv")
hr_data    <- read.csv("/Users/robinoffringa/Desktop/De-Wetenschappelijke-Cyclus/Takeout/Fitbit/average_heart_rate_excluding_sleep.csv")
```

lees de sleepscore- en hartslagbestanden in; controleer kolomnamen (`timestamp`, `overall_score`, `resting_heart_rate`, `average_heart_rate`).

```{r prep-data, echo=TRUE}
# Snel samenvoegen op datum
sleep_data$date <- as.Date(sleep_data$timestamp)
hr_data$date    <- as.Date(hr_data$date)
data <- merge(
	sleep_data[, c("date","overall_score","resting_heart_rate")],
	hr_data[, c("date","average_heart_rate","total_steps")],
	by = "date"
)
data <- data[complete.cases(data), ]
```

samenvoegen en NA-waarden verwijderen zodat analyses op complete dagen lopen.

```{r key-analysis, echo=TRUE, fig.width=7, fig.height=5}
# Belangrijkste statistische test en visualisatie (rusthartslag)
corr2 <- cor.test(data$overall_score, data$resting_heart_rate, alternative = "less")
print(corr2)

ggplot(data, aes(x = resting_heart_rate, y = overall_score)) +
	geom_point(alpha = 0.7) +
	geom_smooth(method = "lm", color = "red") +
	labs(title = "Slaapscore vs Rusthartslag",
			 x = "Rusthartslag (bpm)", y = "Slaapscore") +
	theme_minimal()
```

Dit test of een lagere rusthartslag correspondeert met hogere slaapscore. De plot toont de spreiding en regressielijn.

```{r steps-analysis, echo=TRUE, fig.width=7, fig.height=5}
# Extra vergelijking: stappen per dag vs slaapscore
corr3 <- cor.test(data$overall_score, data$total_steps, alternative = "greater")
print(corr3)

ggplot(data, aes(x = total_steps, y = overall_score)) +
	geom_point(alpha = 0.7, color = "orange") +
	geom_smooth(method = "lm", color = "red") +
	labs(title = "Slaapscore vs Stappen per dag",
			 x = "Stappen per dag", y = "Slaapscore") +
	theme_minimal()
```

Korte toelichting: hiermee kijk ik of meer stappen per dag samenhangen met een hogere slaapscore. Dit is een tweede, simpele manier om de link tussen leefstijl en slaap te laten zien.

