---
title: "logboek"
author: "Mohammed Kalash"
output: html_document
---

# Introductie:
**Inleiding:**  
Goed slapen is heel belangrijk voor je lichaam en je hersenen. Als je slaapt, herstelt je lichaam van de dag. Je hartslag gaat tijdens het slapen omlaag omdat je lichaam helemaal tot rust komt. Als je een lage hartslag hebt in de nacht, betekent dit meestal dat je diep en goed slaapt. Je hart hoeft dan minder hard te werken. Daarom kijken we in dit onderzoek naar de hartslag, want die vertelt ons veel over hoe goed je slaapt.

**Onderzoek**  
In dit onderzoek bestuderen we de slaapkwaliteit door middel van een smartwatch die de hartslag tijdens het slapen meet. Dit onderzoek wordt uitgevoerd bij drie proefpersonen. We hopen met de resultaten mensen te kunnen helpen hun slaap te verbeteren. We weten dat ook andere factoren een rol spelen bij de hartslagmetingen, zoals het tijdstip van slapen, het type fysieke activiteit overdag, het tijdstip van de laatste maaltijd en telefoongebruik voor het slapengaan. Om deze factoren in kaart te brengen, vullen de proefpersonen dagelijks een korte vragenlijst in. Zo registreren we mogelijke storende variabelen die invloed kunnen hebben op de slaap en de hartslag.   

**Onderzoekvraag en hypothese:**  
Is de gemiddelde slaapkwaliteit, gemeten met de Fitbit-slaapscore, hoger bij een gemiddeld lagere hartslag tijdens de slaap? De verwachting is dat proefpersonen met een lagere gemiddelde hartslag tijdens de slaap beter slapen. Daarnaast wordt verwacht dat voldoende beweging overdag en het beperken van storende gewoonten, zoals schermgebruik voor het slapen, bijdragen aan een lagere hartslag en een betere slaapkwaliteit. Dit onderzoek is relevant omdat het inzichtelijk maakt hoe dagelijkse gewoonten invloed hebben op slaap en hartslag. Door deze verbanden beter te begrijpen, kunnen mensen bewustere keuzes maken voor een betere rust en optimaal herstel.   

**Gebruikte data:**  
Voor dit onderzoek gebruiken we de Fitbit-smartwatch om de hartslag te meten. De benodigde gegevens worden via een data-export uit de Fitbit-app gehaald. Dit bestand bevat alle relevante variabelen, waaronder de gemiddelde slaapkwaliteit en de gemiddelde hartslag tijdens de slaap. Via Google Forms registreren we de overige dagelijkse factoren met een vragenlijst. Met behulp van R-code analyseren we de data en genereren we een plot die de relatie tussen de slaapkwaliteit en de hartslag tijdens het slapen visualiseert.   


In dit logboek houd ik per dag mijn stappen, code en korte resultaten bij voor ons onderzoek naar de slaapscore.


---

## Dag 1 (18/05/2026)
* **Doel & Motivatie:** De onderzoeksvraag bepalen en alle benodigde R-pakketten (libraries) klaarzetten.
* **Uitgevoerde werkzaamheden:** We hebben gekozen voor het onderwerp schermgebruik en slaaphartslag. Daarna heb ik direct de libraries geladen in RStudio: ggplot2 voor de grafieken, lubridate voor het rekenen met de tijden, dplyr voor het aanpassen van de tabellen, en readr voor het snel inlezen van de csv-bestanden.
* **Code van vandaag:**
```{r}
# Inladen van alle libraries voor het onderzoek
library(ggplot2)
library(lubridate)
library(dplyr)
library(readr)
```
* **Kort resultaat:** De werkomgeving in RStudio is helemaal compleet en klaar voor de data.

---

## Dag 2 (20/05/2026)
* **Doel & Motivatie:** De losse databestanden van alle personen apart inladen in RStudio.
* **Uitgevoerde werkzaamheden:** Ik heb de csv-bestanden van de drie groepsleden los van elkaar ingelezen. Om de privacy te beschermen en de code overzichtelijk te houden, heb ik de personen in de code de afkortingen p1, p2 en p3 gegeven.
* **Code van vandaag:**
```{r, eval=FALSE}
# De drie personen apart inlezen
p1 <- read.csv("../data/combined_data_P1.csv")
p2 <- read.csv("../data/combined_data_P2.csv")
p3 <- read.csv("../data/combined_data_P3.csv")
```
* **Kort resultaat:** Alle drie de bestanden zijn los van elkaar succesvol ingeladen in de R-omgeving zonder fouten.

---


## Dag 3 (25/05/2026)
* **Doel & Motivatie:** Fouten uit de schermtijd-data halen.
* **Uitgevoerde werkzaamheden:** Sommige uren stonden per ongeluk als minuren in het bestand. Met de functie `abs()` heb ik gezorgd dat alle uren netjes positief zijn geworden.
* **Code van vandaag:**
```{r, eval=FALSE}
# Schermtijd omzetten naar positieve getallen
df_scherm\(uren_tot_slaap_abs <- abs(df_scherm\)uren_tot_slaap)
```
* **Kort resultaat:** Alle uren tot slaap zijn nu positieve, bruikbare getallen.

---

## Dag 4 (26/05/2026)
* **Doel & Motivatie:** Een eerste versie bekijken van de totalen van onze data.
* **Uitgevoerde werkzaamheden:** Ik heb een samenvatting gedraaid om te kijken naar de gemiddeldes van onze slaapscores en schermtijden.
* **Code van vandaag:**
```{r, eval=FALSE}
# Samenvatting bekijken van de opgeschoonde tabel
summary(df_scherm)
```
* **Mijn resultaat van vandaag:** Uit de `summary()` zag ik dat onze slaapscores gemiddeld rond de 6.5 liggen, maar dat de scores tussen ons drieën (de proefpersonen) verschillen. Dit betekent dat onze persoonlijke gegevens erg uit elkaar lopen.

---

## Dag 5 (27/05/2026)
* **Doel & Motivatie:** De data visueel bekijken met een eerste grafiek.
* **Uitgevoerde werkzaamheden:** Ik heb een boxplot gemaakt om te zien of het type maaltijd (`last_food`) invloed heeft op hoe goed we slapen.
* **Code van vandaag:**
```{r, eval=FALSE}
# Boxplot maken voor voeding vs slaapscore
boxplot(sleep_score ~ last_food, data = df_scherm, col = "lightblue")
```
* **Kort resultaat:** De grafiek laat zien dat na een zware maaltijd de slaapscore gemiddeld een stuk lager uitvalt dan na een lichte maaltijd.

---

## Dag 6 (08/06/2026)
* **Doel & Motivatie:** Kijken naar de schermtijd per persoon in een grafiek.
* **Uitgevoerde werkzaamheden:** Ik heb een scatterplot gemaakt om de schermtijd tegenover de slaapscore te zetten, waarbij ik elke proefpersoon een eigen kleur heb gegeven.
* **Code van vandaag:**
```{r, eval=FALSE}
# Puntengrafiek maken met een kleur per proefpersoon
plot(df_scherm\(uren_tot_slaap_abs, df_scherm\)sleep_score, 
     col = as.factor(df_scherm\$proefpersoon))
```
* **Kort resultaat:** De lijnen in de grafiek lopen per persoon heel anders. Bij de ene persoon maakt schermtijd veel uit, bij de ander bijna niks. 

---

## Dag 7 (09/06/2026)
* **Doel & Motivatie:** De definitieve berekeningen (modellen) uitvoeren om te kijken of schermtijd echt invloed heeft op je hartslag tijdens het slapen.
* **Uitgevoerde werkzaamheden:** Ik heb twee modellen gedraaid met de `lm()` functie. In het eerste model keek ik naar de hele groep samen. In het tweede model heb ik de factor proefpersoon erbij gezet om te corrigeren voor de verschillen tussen p1, p2 en p3.
* **Code van vandaag:**
```{r, eval=FALSE}
# Model 1: Kijken naar schermuren en hartslag van de hele groep samen
model1 <- lm(gemiddelde_hartslag_slaap ~ uren_tot_slaap_abs, data = dataset_schoon)

# Model 2: Nu voegen we ook de factor proefpersoon toe
model2 <- lm(gemiddelde_hartslag_slaap ~ uren_tot_slaap_abs + proefpersoon, data = dataset_schoon)
```
* **Mijn resultaat van vandaag:** Dit was de belangrijkste ontdekking van ons onderzoek. In Model 1 leek het alsof schermtijd een heel duidelijk effect had. Maar zodra we in Model 2 de factor `proefpersoon` toevoegden, veranderden de uitkomsten (p-waarden) volledig en was het effect ineens weg. Dit komt omdat we als mensen biologisch heel erg verschillen. Zoals in de grafiek te zien is, heeft p1 (Robin) van zichzelf een veel lagere hartslag (rond de 52) dan p2 (Lucas) en p3 (Mohammed, rond de 64). Als je hier geen rekening mee houdt, trek je heel snel de verkeerde conclusie. De verschillen tussen ons als personen zijn dus veel groter dan het effect van wel of niet op je telefoon kijken. Dit hebben we direct opgeschreven in onze paper.

